【裁判字號】    97,上重訴,1
【裁判日期】    970924
【裁判案由】    毒品危害防制條例
【裁判全文】
臺灣高等法院臺中分院刑事判決         97年度上重訴字第1號
上  訴  人
即  被  告  乙○○
選任辯護人  江來盛律師
上列上訴人因毒品危害防制條例案件，不服臺灣彰化地方法院96
年度訴字第330號中華民國96年11月23日第一審判決（起訴案號
：臺灣彰化地方法院檢察署96年度偵字第514號、第715號），提
起上訴，本院判決如下：
    主  文
原判決關於乙○○部分撤銷。
乙○○所犯如附表一、二、三、四、五、五之一、九所示共同販
賣第一級毒品罪，共參拾玖罪，均累犯，各罪均處有期徒刑拾伍
年陸月，各罪之從刑均分別如附表十一所載，未扣案之如附表一
、二、三、四、五、五之一、九所示之各次販賣第一級毒品所得
均分別連帶沒收之，如全部或一部不能沒收時，以如附表一、二
、三、四、五、五之一、九所示之行為人之財產連帶抵償之；又
所犯如附表四之一、七、八所示販賣第一級毒品罪，共壹拾玖罪
，均累犯，各罪均處有期徒刑拾伍年陸月，各罪之從刑均分別如
附表十一所載，未扣案之如附表四之一、七、八所示之各次販賣
第一級毒品所得均分別沒收之，如全部或一部不能沒收時，以乙○○之財產抵償之；又所犯如附表六、六之一、六之二、六之三
、六之四、六之五、六之六、六之七、九之一、十、十之一所示
共同販賣第二級毒品罪，共壹拾捌罪，均累犯，各罪均處有期徒
刑柒年肆月，各罪之從刑均分別如附表十一所載，未扣案之如附
表六、六之一、六之二、六之三、六之四、六之五、六之六、六
之七、九之一、十、十之一所示之各次販賣第二級毒品所得均分
別連帶沒收之，如全部或一部不能沒收時，以如附表六、六之一
、六之二、六之三、六之四、六之五、六之六、六之七、九之一
、十、十之一所示之行為人之財產連帶抵償之；又所犯如附表七
之一所示販賣第二級毒品罪，共貳罪，均累犯，各罪均處有期徒
刑柒年肆月，各罪之從刑均分別如附表十一所載，未扣案之如附
表七之一所示之各次販賣第二級毒品所得均分別沒收之，如全部
或一部不能沒收時，以乙○○之財產抵償之。主刑部分應執行有
期徒刑貳拾捌年陸月。
    犯罪事實
一、乙○○前因施用第二級毒品案件，經臺灣彰化地方法院以93
    年度易字第773號判決判處有期徒刑1年確定；再因持有第一
    級毒品案件，經臺灣彰化地方法院以93年度易字第819號判
    決判處有期徒刑10月確定；上開2罪嗣經定應執行刑為有期
    徒刑1年8月確定，甫於民國（下同）95年6月30日縮刑期滿
    執行完畢。
二、詎乙○○猶不知悔改，與楊宗謀（另案經本院以96年度上重
    訴字第57號判決判處有期徒刑17年6月確定）、丁○○、甲○○、丙○○（以上3人經原審法院分別判處有期徒刑16 年
    6月、16年、15年6月，經向本院提起上訴後，於本院審理中
    均已撤回上訴已告確定在案）均明知海洛因及甲基安非他命
    為毒品危害防制條例第2條第2項第1、2款所定之第一、二級
    毒品，不得非法持有、販賣。惟乙○○與楊宗謀竟基於共同
    販賣海洛因以營利之犯意聯絡，乙○○單獨或與丁○○、甲○○、丙○○3人其中之1人，或其中之2人，單獨或共同基
    於販賣海洛因及甲基安非他命以營利之犯意聯絡，由乙○○
    出資向不詳人士販入海洛因及甲基安非他命後，以高於進價
    價格販出之方式，利用其所使用之0000-000000、0000-0000
    00、0000-000000號行動電話作為與購毒者聯繫交易毒品事
    宜之工具，由(一)乙○○接聽電話，與購毒者聯繫交易毒品事
    宜，雙方談妥交易毒品之數量、金額，並約定交易之時間、
    地點後，再由楊宗謀獨自或搭載乙○○將欲交易之毒品攜至
    約定之交易地點進行交易之方式，及(二)由乙○○單獨進行交
    易，或由丁○○、甲○○及丙○○等人分別接聽電話，與欲
    購毒者聯繫交易毒品事宜，雙方談妥交易毒品之數量、金額
    ，並約定交易之時間、地點後，再由丁○○、甲○○或丙○○獨自、互相搭載或搭載乙○○將欲交易之毒品攜至約定之
    交易地點進行交易之方式，而為下列販賣第一級毒品海洛因
    、第二級毒品甲基安非他命之行為（有關各次販賣毒品之時
    間、地點、方式、種類、數量、金額、參與販賣之人、所得
    之情形等，均詳如以下所述）：
  (一)乙○○與楊宗謀共犯部分：
  1.自95年8月間某日起至同年9月間某日止，由袁思榕以0000-
    000000號行動電話撥打乙○○所使用之0000-000000號行動
    電話，與乙○○聯絡購買海洛因事宜後，再由楊宗謀獨自或
    駕車搭載乙○○前往彰化縣溪湖鎮○○路路旁、溪湖鎮果菜
    市場等地，以一手交錢一手交貨之方式，販賣第一級毒品海
    洛因予袁思榕3次（以最有利之方式計算，其中2次係由楊宗
    謀單獨交付海洛因予袁思榕，另1次則由楊宗謀開車載送被
    告乙○○一起交付海洛因予袁思榕）。其中2次交易之金額
    各為新臺幣（下同）5,000元，另1次交易金額則為1,000元
    ，合計交易所得為金額11,000元（即如附表一所示，均以最
    有利之方式計算）。
  2.自95年9月初某日起，至同年12月間某日止，由戊○○以其
    所使用之0000-000000號行動電話及00-0000000號電話，撥
    打乙○○所使用之0000-000000號、0000-000000號行動電話
    ，與乙○○聯絡購買海洛因事宜後，再由楊宗謀獨自或駕車
    搭載乙○○前往彰化縣溪湖鎮「育大汽車教練場」及「大興
    隆超市」等地，以一手交錢一手交貨之方式，販賣第一級毒
    品海洛因予戊○○共3次（其中1次係楊宗謀載送被告乙○○
    至彰化縣溪湖鎮交付；另2次則係被告乙○○請楊宗謀拿到
    彰化縣溪湖鎮「育大汽車教練場」及「大興隆超市」交付）
    ，其中2次交易金額各為1,000元，另1次交易金額則為2,000
    元，合計交易所得為金額4,000元（即如附表二所示）。
  (二)乙○○單獨販賣，或分別與丁○○、甲○○、丙○○3人其
    中之1人，或其中之2人共犯部分（有關：販賣毒品之種類、
    對象、次數及各次參與之人員、所得之金額，均詳如以下所
    述）：
  1.自95年9月初某日起至同年12月底間某日止，由丙○○以000
    0-000000號行動電話撥打乙○○所使用之0000-000000號、0
    000-000000號行動電話，與乙○○聯絡購買海洛因事宜後，
    前往乙○○所在之彰化縣永靖鄉遠東汽車旅館、彰化縣埔心
    鄉金陵汽車旅館、彰化縣員林鎮大同國中或員林鎮萬年巷附
    近等地，並由甲○○、丁○○駕車搭載乙○○前往上開交易
    地點，由乙○○以一手交錢一手交貨之方式，販賣第一級毒
    品海洛因予丙○○20次，其中1次交易金額為1,000元，其餘
    19次之交易金額均各為500元，合計交易金額所得為10,500
    元（即如附表三所示，參與之行為人為乙○○與甲○○、丁○○等3人）。
  2.於95年9月間，由蔡秉宏以0000-000000號行動電話撥打乙○○所使用之0000-000000號、0000-000000號、0000-000000
    號行動電話，與乙○○聯絡購買海洛因事宜後，在彰化縣員
    林鎮（起訴書誤載為埔心鄉）大潤發大賣場附近（其中2次
    係由丁○○駕車搭載乙○○前往），以一手交錢一手交貨之
    方式，販賣第一級毒品海洛因予蔡秉宏3次（其中2次以現金
    交易方式，由乙○○與丁○○共犯），其中1次交易金額為
    1,000元，1次交易金額為2,000元，合計交易金額為3,000元
    ；另1次則係由蔡秉宏以交付0000-000000號SIM卡予乙○○
    使用之方式，換購數量不詳之海洛因。合計交易金額所得為
    3,000元及使用前開SIM卡1張之利益（即如附表四、四之一
    所示，參與之行為人為乙○○與丁○○2次，乙○○獨自1次
    ）。
  3.自95年9月間某日起至同年12月間某日止，由戊○○以0000
    -000000號行動電話及00-0000000號電話撥打乙○○所使用
    之0000-000000號、0000-000000號行動電話，與乙○○聯絡
    購買海洛因事宜後，由丁○○獨自前往交付海洛因（1次）
    或由丁○○（5次）、丙○○（2次）分別駕車搭載乙○○前
    往彰化縣溪湖鎮育大汽車教練場、乙○○位於溪湖鎮大菜市
    場之住處附近、彰化縣埔心鄉吳鳳國小旁、彰化縣永靖鄉遠
    東汽車旅館、彰化縣埔心鄉金陵汽車旅館等地，以一手交錢
    一手交貨之方式，販賣第一級毒品海洛因予戊○○8次，每
    次之交易金額各為1000元，合計交易金額所得為8,000元（
    以最有利之方式計算，其中6次係乙○○與丁○○共犯，所
    得金額共6000元；另外2次係乙○○與丙○○共犯，所得金
    額共2000元）（即如附表五、五之一所示，參與之行為人為
    乙○○與丁○○6次，乙○○與丙○○2次）。
  4.自95年9月中旬某日起至95年12月30日下午3、4時許止，由
    羅乙賢以00-0000000撥打乙○○所使用之0000-000000號、
    0000-000000號、0000-000000號行動電話，以下列方式向乙○○購買甲基安非他命共13次，合計交易金額所得為9,500
    元：
  (1)與乙○○聯絡購買甲基安非他命事宜後，由甲○○或丁○○
    或丙○○駕車搭載乙○○前往彰化縣員林鎮（起訴書誤載為
    埔心鄉）大潤發大賣場、員林鎮愛買大賣場、員林鎮游泳池
    附近等地，以一手交錢一手交貨之方式，販賣第二級毒品甲
    基安非他命予羅乙賢7次（其中由丙○○開車載送乙○○1次
    ，甲○○及丁○○分別各開車載送乙○○3次），每次交易
    之金額均各為500元，合計交易金額所得3,500元（即如附表
    六、六之一、六之二所示，參與之行為人為乙○○與丁○○
    3 次，乙○○與甲○○3次，乙○○與丙○○1次）。
  (2)於95年10月間之某日，羅乙賢撥打乙○○所使用之行動電話
    時，因乙○○有事無法接聽電話，乃由甲○○接聽，並在電
    話上與羅乙賢談妥交易數量及地點，再轉告予乙○○知悉；
    乙○○旋指示並交付甲基安非他命1包予甲○○，由甲○○
    駕車前往員林鎮愛買大賣場附近，以一手交錢一手交貨之方
    式，販賣交付第二級毒品甲基安非他命予羅乙賢1次，並收
    取500元之價款（即如附表六之三所示，參與之行為人為乙○○與甲○○）。
  (3)於95年10月底之某日，羅乙賢撥打乙○○所使用之行動電話
    時，因乙○○有事無法接聽電話，乃由甲○○接聽，並在電
    話上與羅乙賢談妥交易數量及地點，再轉告予乙○○知悉；
    乙○○旋交付甲基安非他命1包予甲○○，並指示丙○○駕
    車搭載甲○○前往員林鎮游泳池附近，以一手交錢一手交貨
    之方式，販賣交付第二級毒品甲基安非他命予羅乙賢1次，
    並收取500元之價款（即如附表六之四所示，參與之行為人
    為乙○○與甲○○、丙○○）。
  (4)於95年11月初之某日，羅乙賢撥打乙○○所使用之行動電話
    ，由乙○○接聽電話，並在電話上與羅乙賢談妥交易數量及
    地點，再由乙○○攜帶甲基安非他命1包，指示甲○○開車
    搭載乙○○前往交易之地點即彰化縣員林鎮愛買大賣場，以
    一手交錢一手交貨之方式，販賣交付第二級毒品甲基安非他
    命予羅乙賢1次，並收取1000元之價款（即如附表六之五所
    示，參與之行為人為乙○○與甲○○）。
  (5)於95年11月間之某二日，羅乙賢分別撥打乙○○所使用之行
    動電話時，因乙○○有事無法接聽電話，乃由丁○○接聽，
    並在電話上與羅乙賢談妥交易數量及地點，再轉告予乙○○
    知悉；乙○○旋各指示並交付甲基安非他命1包予丁○○，
    由丁○○駕車前往員林鎮大潤發大賣場附近，以一手交錢一
    手交貨之方式，販賣交付第二級毒品甲基安非他命予羅乙賢
    2次，並分別收取500元之價款，合計交易金額為1,000元（
    即如附表六之六所示，參與之行為人為乙○○與丁○○）。
  (6)於95年12月30日下午3、4時許，因乙○○適將車送至羅一朗
    之修車廠修理（由丙○○開車搭載乙○○前往，並知悉乙○○販毒之情事，而與乙○○一同販賣），羅乙賢乃與其兄羅
    一朗共同交付3,000元予乙○○，表示欲購買第二級毒品甲
    基安非他命，乙○○收受款項後，隨即離開，並於1個小時
    後返回，交付第二級毒品甲基安非他命1包予羅乙賢及羅一
    朗，而以此方式販賣第二級毒品甲基安非他命予羅乙賢及羅
    一朗1次（此部分之犯罪事實，起訴書僅記載於羅一朗之購
    毒次數內，漏未記載於羅乙賢之購毒次數內）（即如附表六
    之七所示，參與之行為人為乙○○與丙○○）。
  5.自95年10月間某日起至同年12月間之某日止，由甲○○以
    0000 -000000號行動電話撥打乙○○所使用之0000-000000
    號行動電話，與乙○○聯絡購買海洛因或甲基安非他命事宜
    後，在彰化縣埔心鄉金陵汽車旅館等地，以一手交錢一手交
    貨之方式，販賣第一級海洛因予甲○○5次，每次交易金額
    均各為1,000元，合計交易金額所得為5,000元；及販賣第二
    級毒品甲基安非他命予甲○○2次，每次交易金額均各為
    1,000元，合計交易金額所得為2,000元（即如附表七、七之
    一所示，行為人為乙○○）。
  6.自95年10月間某日起至96年1月初之某日止，由丁○○趁開
    車搭載乙○○外出販毒之機會，向乙○○洽商購買海洛因之
    事宜後，在彰化縣永靖鄉遠東汽車旅館、彰化縣埔心鄉金陵
    汽車旅館、彰化縣花壇鄉夏威夷汽車旅館等地，以一手交錢
    一手交貨之方式，販賣第一級海洛因予丁○○13次，其中10
    次交易金額各為500元，3次交易金額各為1,000元，合計交
    易金額所得為8,000元（即如附表八所示，行為人為乙○○
    ）。
  7.自95年10月間某日起至同年12月間之某日止，由黃世賢以
    0000 -000000號行動電話撥打乙○○所使用之0000-000000
    號、0000-000000號行動電話，與乙○○（乙○○有事無法
    接聽時，則由丙○○接聽）聯絡購買海洛因或甲基安非他命
    事宜後，由丙○○駕車搭載乙○○前往彰化縣埔心鄉金陵汽
    車旅館，以一手交錢一手交貨之方式，分別販賣第一級毒品
    海洛因、第二級毒品甲基安非他命予黃世賢各2次，金額分
    別為1, 000元、2,000元各1次；另有一次係丙○○於接獲乙○○之指示後，單獨前往上開地點，將乙○○所交付之海洛
    因1包交予黃世賢，金額為1,000元（但當次係以賒欠價額之
    方式交易，乙○○尚未取得此次之價金1000元）；合計交易
    第一級毒品海洛因、第二級毒品甲基安非他命實際取得金額
    各為3,000元（合計為6000元）（即如附表九、九之一所示
    ，參與之行為人為乙○○與丙○○）。
  8.自95年10月底某日起至同年12月30日下午3 、4 時許止，由
    羅一朗以00-0000000號電話撥打乙○○所使用之0000-00000
    0號、0000-000000號行動電話，與乙○○聯絡購買甲基安非
    他命事宜後，由甲○○（1次）、丁○○（2次）、丙○○（
    1次，即羅一朗與羅乙賢合資購買3000元部分）分別駕車搭
    載乙○○前往羅一朗位於彰化縣員林鎮萬年巷之住處、彰化
    縣永靖鄉遠東汽車旅館、彰化縣花壇鄉夏威夷汽車旅館等地
    ，以一手交錢一手交貨之方式，販賣第二級毒品甲基安非他
    命予羅一朗4次，其中3次交易金額均各為1,000元，最後一
    次（95年12月30日下午3、4時許，即同上開(二)4.(6)所示部分
    ）交易金額則為3,000元，合計交易金額為6,000元（其中3,
    000元已計算在上開(二)4.(6)所示之9,500元中）（即如附表
    十、十之一所示，參與之行為人為乙○○與甲○○1次，乙○○與丁○○2次，乙○○與丙○○1次【即同上開(二)4.(6)所
    示部分，於此不再重複論罪】）。
二、嗣於96年1月4日下午2時50分許，在彰化縣員林鎮大饒里萬
    年巷45之9號旁汽車修理場附近，為警搜索查獲，並扣得乙○○所有，供其為本案販賣毒品犯罪所用之行動電話2具、
    與本案無關之海洛因殘渣袋3包、塑膠空袋6個、玻璃吸管1
    支、及乙○○所使用，但非乙○○所有之SIM卡4張，丁○○
    所有，但與本案無關之注射針筒1支、行動電話1具（含SIM
    卡1張，門號：0000-000000）及SIM卡1張；再於96年1月4日
    下午3時45分在彰化縣員林鎮○○街72巷3號拘提丙○○、甲○○到案，並扣得甲○○所有，但與本案無關之行動電話2
    具及SIM卡3張及充電器1個。
三、案經彰化縣警察局溪湖分局報告臺灣彰化地方法院檢察署檢
    察官偵查起訴。
    理    由
壹、程序事項
一、按被告以外之人於偵訊中向檢察官所為之陳述，除顯有不可
    信之情況者外，得為證據，刑事訴訟法第159條之1第2項定
    有明文。而所謂不可信情況之認定，法院應審酌被告以外之
    人於陳述時之外在環境及情況，例如：陳述時之心理狀況、
    有無受到外力干擾等，以為判斷之依據，故係決定陳述有無
    證據能力，而非決定陳述內容之證明力。是被告以外之人前
    於偵查中已具結而為證述，除反對該項供述得具有證據能力
    之一方，已釋明「顯有不可信之情況」之理由外，皆得為證
    據；又司法實務運作上，咸認偵查中檢察官向被告以外之人
    所取得之陳述，原則上均能遵守法律規定，不致違法取供，
    其可信性極高，因而明定除顯有不可信之情況者外，得為證
    據，即被告以外之人於偵查中依法應具結者已具結，向檢察
    官所為之陳述，原則上具有證據能力，於例外「顯有不可信
    之情況」，始不具證據能力。本案證人袁思榕、戊○○、丙○○、蔡秉宏、丁○○、羅乙賢、羅一朗、甲○○、黃世賢
    等人在偵查中以證人身份作證，經檢察官告以具結之義務及
    偽證之處罰，已經具結而擔保其證述之真實性，且無證據顯
    示係遭受強暴、脅迫、詐欺、利誘等外力干擾情形，或在影
    響其等心理狀況致妨礙其自由陳述等顯不可信之情況下所為
    ，其陳述既無顯不可信之情況，依前開說明，證人袁思榕、
    戊○○、丙○○、蔡秉宏、丁○○、羅乙賢、羅一朗、甲○○、黃世賢等人於偵查中之證述，自有證據能力。
二、按現行刑事訴訟法第287條之2規定「法院就被告本人之案件
    調查共同被告時，該共同被告準用有關人證之規定」，即共
    同被告對於其他共同被告之案件而言，為被告以外之第3人
    ，本質上屬於證人，為確保被告對證人之對質詰問權，證人
    於審判中，應依法定程序，到場具結陳述，並接受被告之詰
    問，其陳述始得作為認定被告犯罪事實之判斷依據。本件證
    人即共同被告丁○○、甲○○、丙○○等3人於原審法院審
    理時，均已以證人之身分作證，並經交互詰問，已確實保障
    被告乙○○之訴訟權；因此，本院就共同被告間之供述，已
    予被告乙○○間有對質詰問之機會，故本院就共同被告間所
    為證據調查之程序，業已踐行法定之程序，本院認本件以共
    同被告丁○○、甲○○、丙○○等3人之陳述作為證據為適
    當。
三、次按有事實足認被告或犯罪嫌疑人有最輕本刑為3年以上有
    期徒刑之罪嫌，並危害國家安全或社會秩序情節重大，而有
    相當理由可信其通訊內容與本案有關，且不能或難以其他方
    法蒐集或調查證據者，得發通訊監察書。通訊監察書，偵查
    中由檢察官依司法警察機關聲請或依職權核發，審判中由
    法官依職權核發。修正前通訊保障及監察法第5條第1項第1
    款、第2項分別定有明文。查本件於通訊保障及監察法修正
    施行前，業經員警依當時之規定聲請對於被告乙○○所使用
    之行動電話0000-000000號、0000-000000號、0000-000000
    號實施通訊監察，再經臺灣彰化地方法院檢察署核准在案，
    此有詳載聲監案號、案由、監察電話、對象之臺灣台中地方
    法院檢察署通訊監察書及電話附表（見原審卷一第147至154
    頁）在卷可憑，嗣員警再依通訊監察所得之通話內容製作通
    訊監察譯文，而被告乙○○之辯護人於原審及本院審理中均
    爭執前開監聽作業之合法性，而質疑此項證據之證據能力；
    惟查，本件對被告乙○○所使用之前開行動電話所為之監聽
    作業，既係合乎法律之規定，而該監聽譯文，又是根據監聽
    電話間所為對話之內容轉譯而來，此部分雖屬審判外之陳述
    ，然係根據法律之規定所取得，應具有證據能力。
四、再按被告以外之人於審判外之陳述，雖不符刑事訴訟法第15
    9條之1至第159條之4之規定，然經當事人於審判程序同意作
    為證據，法院審酌該言詞陳述作成時之情況，認為適當者，
    亦得為證據；當事人、代理人或辯護人於法院調查證據時，
    知有刑事訴訟法第159條第1項不得為證據之情形，而未於言
    詞辯論終結前聲明異議者，視為有前項之同意，刑事訴訟法
    第159條之5定有明文。查本案被告以外之人戊○○、丙○○
    、蔡秉宏、羅一朗、丁○○等人於警訊中所為之證述，固屬
    於審判外之言詞或書面陳述，惟被告乙○○及辯護人未曾於
    本院言詞辯論終結前爭執其證據能力或聲明異議（雖被告乙○○之辯護人於原審審理時，爭執此部分審判外陳述之證據
    能力，惟為於本院審理時已不再爭執其證據能力，應視為被
    告乙○○及辯護人對此部分之證據能力已不再爭執），本院
    審酌該陳述作成時之情況，並無違法取證之瑕疵，認以之作
    為證據為適當，揆諸上開規定，該審判外之言詞或書面陳述
    均有證據能力，先予敘明。
五、證人戊○○警詢之證述：
    按被告以外之人於審判中有所在不明而無法傳喚或傳喚不到
    者，其於檢察事務官、司法警察官或司法警察調查中所為之
    陳述，經證明具有可信之特別情況，且為證明犯罪事實之存
    否所必要者，得為證據，刑事訴訟法第159條之3第3定有明
    文。查證人戊○○經原審法院及本院合法傳喚，無正當理由
    不到庭，復經原審法院及本院分別命警拘提未獲，且其亦無
    在監在押之情形，有原審法院及本院送達證書、彰化縣警察
    局溪湖分局拘提事項簡覆表、原審法院及本院拘票、司法警
    察拘提報告書、原審法院及本院開庭報到單及臺灣高等法院
    在監在押全國紀錄表附卷可稽；是證人戊○○顯有於審判中
    有所在不明而無法傳喚或傳喚不到之情形，則本院審酌證人
    戊○○於警詢作證時，距離案發時間甚近，所述內容完證，
    且與其他證人證述互核大致相符，顯然沒有因受外力干擾、
    被告壓力而故意為不實陳述之情形，而具有可信之情況，且
    又為證明犯罪事實之存否所必要，認證人戊○○警詢之證述
    應有證據能力。
六、聲請調查證據部分：
  (一)被告乙○○及其辯護人雖於原審法院聲請繼續傳喚證人戊○○到庭作證，惟證人戊○○經原審法院及本院合法傳喚，無
    正當理由不到庭，復經原審法院及本院命警拘提未獲，且其
    亦無在監在押之情形，已如上述；本院依法無其他方法可使
    證人戊○○到庭作證，則此一證據顯已不能調查，是爰駁回
    上開被告乙○○及其辯護人於原審法院所為此部分調查證據
    之聲請。
  (二)又被告乙○○於原審法院雖聲請傳喚彰化縣警察局溪湖分局
    綽號「阿國」之員警作證，欲證明警員係故意要陷其入罪，
    惟被告乙○○稱其係聽同舍房之獄友轉知：伊曾聽「阿國」
    之警員說乙○○不認罪沒關係之語，故其認為警員係故意要
    陷其入罪，而有證明之必要，然被告乙○○所稱聽聞之事是
    否存在本有可疑，況所謂「乙○○不認罪沒關係」之語，與
    是否故意陷其於罪間，根本無法產生因果關係之推論，再參
    以被告乙○○本案之犯行，經本院審理後，認已有足夠之證
    據資以認定如下述，是被告乙○○於原審時就此部分調查證
    據之聲請，不但與本案被告乙○○是否販毒之待證事實無重
    要關係，該待證事實亦已臻明瞭無再調查之必要，是爰駁回
    此部分調查證據之聲請。
貳、認定犯罪事實之證據及理由
一、訊據上訴人即被告（下稱被告）乙○○固不否認於上揭時間
    使用0000-000000號、0000-000000號、0000-000000號之行
    動電話，及曾由楊宗謀、丁○○、甲○○、丙○○駕車搭載
    外出之事實，惟矢口否認有何前開販賣第一、二級毒品之犯
    行；辯稱：伊從未曾販賣過海洛因及甲基安非他命云云。經
    查：
  (一)有關被告乙○○與楊宗謀共犯部分：
   1.有關販賣予袁思榕部分：
   (1)證人袁思榕於偵查中證述：我於95年8月到9月底曾向乙○○買過3至5次的海洛因，沒有向楊宗謀買過毒品。我用我
     的手機打乙○○的電話與她聯絡，她的電話我不記得，約
     在溪湖鎮○○○路旁交易及溪湖的果菜市場交易，每次買
     500 0元，楊宗謀會載乙○○來與我交易，一手交錢一手交
     毒品等語（見96年度偵字第514偵卷第112頁）；嗣於原審
     審理時證稱：「（問：向乙○○購買毒品的時間？）95年8
     、9月左右。」、「（問：乙○○是怎麼跟你交易毒品？）
     打電話給她，她叫楊宗謀送過來給我。」、「（問：乙○○有自己拿毒品給你過？）有。」、「（問：乙○○怎麼
     去交易地點？）楊宗謀載她去。」、「（問：依你所述，
     你向乙○○購買毒品，有的是楊宗謀載乙○○到現場，由
     乙○○交給你，有的是楊宗謀自己到現場交給你，是這樣
     ？）是，有這二種情況。」、「（問：楊宗謀交給你毒品
     時，你是跟誰談妥交易毒品？）跟乙○○。」、「（問：
     你跟乙○○購買的毒品種類為何？）第一級毒品海洛因。
     」、「（問：還記得跟乙○○買過幾次第一級毒品海洛因
     ？）3次。」、「（問：每次金額？）有1000元、5000元的
     ，但次數不記得了，每次1包。」、「（問：記得交易地點
     ？）溪湖。」、「（問：溪湖詳細地點？）果菜市場或哪
     裡我忘記了。」、「（問：你所謂的跟乙○○買過3次毒品
     有包含楊宗謀拿給你的次數？）有。」、「（問：楊宗謀
     自己拿來的是幾次？）好像是2次。」、「（問：楊宗謀載
     乙○○來交易是1次？）應該是吧。」、「（問：關於次數
     的陳述能夠確定？）3次可以確定，、、、、。」等語（見
     原審卷二第107至109頁）。
   (2)又證人楊宗謀於原審審理時證稱：「（問：有沒有拿過毒
     品給袁思榕？）有。」、「（問：什麼樣的毒品？）第一
     級毒品海洛因。」、「（問：數量？）就是一包。」、「
     （問：你為什麼會拿毒品給袁思榕，誰叫你拿的？）乙○○。」、「（問：乙○○是怎麼跟你講的？）她說他沒空
     ，拜託我拿給袁思榕，她跟我說拿到二溪路那裡。」、「
     （問：乙○○怎麼會找你送？）乙○○有時候就叫我載他
     一下，有時侯他說他沒空，請我幫他拿東西給袁思榕。」
     、「（問：這種方式有幾次？）我載乙○○去的好像有兩
     次，我幫他拿去好像有兩次。」、「（問：每次交易的數
     量？）各1包。」等語（見原審卷二第173頁背面至174頁背
     面）。
   (3)本院審酌證人袁思榕、楊宗謀上開證詞內容大致相符；且
     證人楊宗謀前開證詞除證述被告乙○○涉嫌販賣第一級毒
     品海洛因之犯行外，尚且供述其本身亦有參與販賣第一級
     毒品海洛因予證人袁思榕之情事，倘非有此項事實，則楊
     宗謀豈有自入於罪之可能。自堪認前開證人袁思榕、楊宗
     謀之證述內容應可以採信。至有關販賣海洛因次數部分，
     證人袁思榕證述3次與證人楊宗謀證述4次，二者間雖有不
     同，惟本院以採最有利被告乙○○認定之方式以3次計算（
     其中2次係由楊宗謀單獨交付海洛因予袁思榕，另1次則由
     楊宗謀開車載送被告乙○○一起交付海洛因予袁思榕）。
     至有關販賣之金額部分，本院參酌證人袁思榕於偵訊及原
     審審理中證述之內容，亦以最有利被告計算之方式，認定
     其中2次各為5000元（因為偵訊中證人袁思榕說每次買5000
     元），另1次則為1000元（因原審審理中曾證稱交易金額有
     1000元之情形），合計販賣海洛因之總金額為11000元。
   (4)此外，證人楊宗謀確實有販賣第一級毒品海洛因予證人袁
     思榕之事實，業經本院另以96年度上重訴字第57號判決判
     處有期徒刑17年6月確定，亦有該判決書附卷可稽。綜上，
     堪認被告乙○○確實有販賣第一級毒品海洛因予證人袁思
     榕無訛，被告乙○○空言否認有此部分之犯罪事實云云，
     顯與前開事證不符，難以採信。
   2.有關販賣予戊○○部分：
   (1)證人戊○○於警詢時證稱：我自95年9月初開始至95年12月
     底止向乙○○購買第一級毒品海洛因。我都是以我使用之
     0000-000000及00-0000000電話或是公共電話打乙○○0000
     -000000、0000-000000等號行動電話聯絡約定交易時間、
     地點及數量，我都是騎機車去約定地點與他交易，乙○○
     都是讓人載過來或約我去他住的汽車旅館，約2至3天1次，
     金額1000至2000元不等，大都是一手交錢一手交毒品，當
     面交易。乙○○不會開車，所以她都是讓人載出來跟我交
     易。是綽號「宗謀」之男子載送過1次，還有2次是我跟乙○○聯絡後，乙○○叫綽號「宗謀」之男子拿到約定地點
     溪湖鎮「育大汽車教練場」及「大興隆超市」，我將錢當
     面交給「宗謀」後，「宗謀」再將毒品親手交給我等語（
     見96偵514偵卷第96至98頁）。嗣於偵查中證稱：我打電話
     向乙○○買海洛因，從95年9月份開始買，買到12月份，大
     約20次（包含以下乙○○與丁○○、丙○○共犯部分），
     我用我的電話0000-000000、00-0000000或公共電話打乙○○0000-000000、0000-000000聯絡交易地點，約在溪湖鎮
     的育大汽車教練場、乙○○位於溪湖鎮大菜市場的住處、
     埔心鄉吳鳳國小旁、永靖的遠東汽車旅館、埔心鄉的金陵
     汽車旅館交易，每次買1000至2000元，一手給錢，一手交
     毒品。都是乙○○在電話裡與我聯絡毒品交易，大部分是
     乙○○旁邊的人送乙○○出來跟我交易，楊宗謀有一次於
     95 年9月份自己送1000元的海洛因到育大汽車教練場給我
     ，我把1000元交給他等語（見96偵514偵卷第107至108頁）
     。此外，並有指認犯罪嫌疑人紀錄表2份附卷足資佐證（見
     96偵514偵卷第101頁、104頁）。
   (2)被告乙○○確實有與楊宗謀於前開時、地，共同販賣海洛
     因予證人戊○○之事實，業據同案共犯楊宗謀坦白承認，
     且經本院另以96年度上重訴字第57號判決判處有期徒刑17
     年6月確定在案，亦有該判決書附卷可稽。堪認證人戊○○
     前開所為之證述尚非無據，而堪予採信。至有關販賣次數
     及金額部分，本院以證人戊○○證述與楊宗謀承認共犯部
     分相符之3次（1次係楊宗謀載送被告乙○○至彰化縣溪湖
     鎮交付；另2次係被告乙○○請楊宗謀拿到彰化縣溪湖鎮「
     育大汽車教練場」及「大興隆超市」交付），做為認定之
     依據。另以證人戊○○之證述及本院96年度上重訴字第57
     號判決認定之交易金額，其中2次各為1000元、1次為2000
     元做為販賣海洛因之價格之依據。
   (二)被告乙○○單獨，或與丁○○、甲○○、丙○○3人其中之
     1人，或其中之2人共犯部分：
    1.有關販賣予丙○○部分：
    (1)證人丙○○於警詢時證稱：我自95年9月初某日起至同年
      12月底某日止向被告乙○○（即綽號「阿姨」者）購買海
      洛因等語（見0000000000號警卷第51至52頁）；又於偵查
      中證稱：我以我的手機0000-000000打乙○○的手機0000-
      00 0000、0000-000000與乙○○連絡，約在彰化縣永靖鄉
      的「遠東汽車旅館」、埔心鄉的「金陵汽車旅館」、或員
      林鎮的大同國中或員林鎮的萬年巷附近，我就去那邊跟乙○○拿，每次買500元至1000元，一手交錢一手交毒品。
      丁○○、甲○○會跟乙○○過來與我交易，總共與乙○○
      交易20次等語（見96偵514偵卷第24頁）。嗣於原審審理
      中證稱：我施用的毒品有跟乙○○拿，我認罪，我之前所
      為之陳述都是對的等語（見原審卷二第180頁至184 頁）
      。依前開證詞觀之，證人丙○○前後所述一致，並無瑕疵
      可指之處。雖證人丙○○於原審作證時，一度證稱：海洛
      因係乙○○無償轉讓的，乙○○並沒有拿錢云云，惟此部
      分之證詞，業據證人丙○○嗣後更正如前所述，因此，證
      人丙○○此部分翻異之詞，尚難採為有利被告乙○○之認
      定。此外，並有指認犯罪嫌疑人紀錄表1份附卷足資佐證
      （見0000000000號警卷第56頁）。
    (2)證人丙○○確實有以0000-000000行動電話撥打被告乙○○前開行動電話之通聯記錄，並有下列有關販賣海洛因予
      丙○○之相關通聯譯文可稽：於95年12月1日3時36分：
      「陳：阿姨，我人真的很難過，能拜託你先給我欠1千嗎
      ？」；於95年12月3日2時05分：「陳：妳那邊查某仔嗎
      ？李：有。陳：我先差你一些好嗎？李：我現在跟人合夥
      ，沒辦法。陳：我明天就給你。李：不行，等一下再說。
      」；於95年12月9日21時24分：「陳：我過去找妳好嗎
      ？李：好。陳：幾號房？李：過來再說。」、於同日21時
      31分：「李：你先不要來，我要出去。陳：姨仔，可不可
      以先拿一點給我？李：不行。陳：拜託一下，不然我手機
      先給妳押？李：我要買斷的，手機拿那麼多沒用。陳：我
      手機明天再拿回來。李：晚一點再說。」；於95年12月
      10日22時03分：「陳：阿姨仔，妳在哪裡？李：溪湖。陳
      ：可以拿東西過來嗎？李：可以。陳：多久？李：差不多
      20分鐘。陳：那我過去好了。」；於95年12月19日16時
      59分：「陳：你那裡有嗎？李：軟的（海洛因）嗎？陳：
      對啦，在哪裡？李：員林，要多少？陳：500啦。李：不
      拿一張（1000元）？陳：我身上沒那麼多，約哪裡？李：
      員林柳往埔心賣玉米那裡。陳：好。」、於同日20時15分
      ：「陳：你拿給我那個，沒有封緊，剩下一點點。李：你
      自己不拿好。」；於95年12月19日23時49分：「陳：你
      在哪裡？李：在台北啦。陳：真的假的，我朋友要那個。
      李：我回去打給你。」；於95年12月20日9時18分：「
      陳：我過去找你。李：在路上，身上有東西，剛才有狀況
      。陳：你在哪裡附近？李：我到那裡，再打給你。」等語
      （見0000000000號警卷第46至50頁）。經核上開通聯譯文
      所示之情形，正與證人丙○○證述其有向被告乙○○購買
      海洛因之情形相符，堪認證人丙○○前開所為之證述與事
      實相符，而堪予採信。至有關販賣毒品每次之交易金額多
      寡，因證人丙○○僅證述其每次交易之金額為每次500元
      至1000元，並無法確實說明每次交易之金額之正確數字為
      何？本院以最有利被告乙○○之方式，認定交易行為20次
      中，除1次交易之金額為1000元外，其餘19次交易之金額
      均各為500元。故被告乙○○與丁○○、甲○○3人此部分
      共同販賣海洛因交易所得金額總和為10500元。
    (3)綜上，本件被告乙○○確實有如上所述販賣第一級毒品予
      丙○○之情事，應堪予認定。被告乙○○否認有前開之犯
      行，應屬事後卸責之詞，不足採信。
    2.有關販賣予蔡秉宏部分：
    (1)證人蔡秉宏於警詢時證稱：我都是以我的手機0000-00000
      0撥打乙○○的手機0000-000000、0000-000000及我幫他
      申辦之0000-000000跟他聯繫，以1000元或2000元之價格
      ，於96年9月間在員林鎮「大潤發賣場旁」，向綽號「姐
      仔、阿姨仔」之女子購買海洛因，總共購買3次；綽號「
      姐仔、阿姨仔」之女子就是乙○○等語（見0000000000警
      卷第74至75頁）；又於偵查中證稱：我是於96年9月間撥
      打乙○○的手機0000-000000、0000-000000、0000-00000
      0跟他聯繫交易之地點及數量，約在員林鎮「大潤發」交
      易，每次買1000元至2000元，總共購買3次；交易時丁○○曾陪同乙○○前來2次，甲○○則未曾見過等語（見96
      偵514偵卷第34頁）。嗣於原審審理中證稱：第2次是拿門
      號卡給乙○○交易等語（即0000-000000之SIM卡）等語（
      見原審卷二第12頁）。堪認證人蔡秉宏前後供述之內容相
      符，而堪予採信。雖證人蔡秉宏於原審時證述：有跟被告
      乙○○約過3次購買海洛因，但實際上只有交易成功1次云
      云，此不但與其所述其中1次以SIM卡交易完成之內容不符
      ，更與前開所證述之內容相抵觸，本院認定證人蔡秉宏於
      原審法院所為前開之證述，應屬迴護被告乙○○下所為，
      尚難以採信。至有關販賣海洛因之次數及價額，本院依證
      人蔡秉宏前開證述之內容，認定被告乙○○販賣予證人蔡
      秉宏之次數共為3次（其中1次交易之價金為1000元，又1
      次交易之價金為2000元，另1次以SIM卡之使用為對價），
      其中2次以現金交易之方式，係由被告乙○○與丁○○共
      同犯之；另1次以SIM卡之使用權為交易標的部分，因無證
      據證明被告乙○○係與何人共犯，故認定由被告乙○○單
      獨犯之。故被告乙○○此部分販賣海洛因交易所得金額為
      3000元，及財產利益即0000-000000號SIM卡1張之使用權
      。
    (2)此外，復有通聯紀錄及指認犯罪嫌疑人紀錄表1份附卷足
      資佐證（見0000000000號警卷第77至78頁）。因此，本件
      被告乙○○確實有如上所述販賣第一級毒品予蔡秉宏之情
      事，應堪予認定。被告乙○○否認有前開之犯行，應屬事
      後卸責之詞，不足採信。
    3.有關販賣予戊○○部分：
    (1)證人戊○○於警詢時證稱：我自95年9月初開始至95年12
      月底止向乙○○購買第一級毒品海洛因，地點都是約在乙○○所住的埔心鄉「金陵汽車旅館」、梧鳳村梧鳳橋附近
      、永靖鄉「遠東汽車旅館」、員林鎮員林大戲院、溪湖鎮
      「育大汽車教練場」及乙○○住處附近「溪湖果菜市場旁
       」、大溪路中山里「三山國王廟」前等處。最近一次是
       於95年12月某日下午，在員林鎮「員林大戲院」向乙○○購買，那次是購買1000元，有成交。我總共向乙○○
       購買第一級毒品海洛因共20次左右；我都是以我使用之
       0000-000000及00-0000000電話或是公共電話打乙○○
       0000-000000、0000-000000等號行動電話聯絡約定交易
       時間、地點及數量，我都是騎機車去約定地點與他交易
       ，乙○○都是讓人載過來或約我去他住的汽車旅館，約
       2-3天1次，金額0000-0000元不等，大都是一手交錢一手
       交毒品，當面交易。因為乙○○不會開車，所以她都是
       讓人載出來跟我交易。綽號「宗謀」之男子載送過1次，
       還有2次是我跟乙○○聯絡後，乙○○叫綽號「宗謀」之
       男子拿到約定地點溪湖鎮「育大汽車教練場」及「大興
       隆超市」，我將錢當面交給「宗謀」後，「宗謀」再將
       毒品親手交給我（前開3次係指前開被告乙○○與楊宗謀
       共犯部分）；另外還有2名男子曾多次載送乙○○來與我
       交易，但我不知道他們的名字。丁○○約載送5次，丙○○載送2次。丁○○有1次替乙○○送毒品過來，我將錢
       拿給他後，他本人將毒品交給我。丙○○沒有過。但他
       們均有當場目睹經過，也都知道我們在交易毒品等語（
       見96年度偵字第514號卷第96至98頁）。嗣於偵查中證稱
       ：我打電話向乙○○買海洛因，從95年9月份開始買，買
       到12月份，大約20次（包括前開被告乙○○與楊宗謀共
       犯3次部分），我用我的電話0000-000000、00-0000000
       或公共電話打乙○○0000-000000、0000000000聯絡交易
       地點，約在溪湖鎮的育大汽車教練場、乙○○位於溪湖
       鎮大菜市場的住處、埔心鄉吳鳳國小旁、永靖的遠東汽
       車旅館、埔心鄉的金陵汽車旅館交易，每次買0000-0000
       元，一手給錢，一手交毒品。都是乙○○在電話裡跟我
       聯絡毒品交易，大部分是乙○○旁邊的人送乙○○出來
       跟我交易，丙○○載乙○○出來跟我交易2次，丁○○曾
       載乙○○跟我交易5次，另外丁○○於12月底曾單獨送毒
       品來給我，我交1000元給他等語（見96年度偵字第514號
       卷第107至108頁）。
     (2)又證人丙○○於偵查中證稱：我有載乙○○前往作毒品
       交易，地點有溪湖鎮、埔心鄉、永靖鄉的汽車旅館等語
       （見96年度偵字第715卷第10頁）；經核與共犯丙○○於
       原審法院審理中供稱：我認罪，我之前認罪的陳述都是
       對的等語（原審卷二第184頁背面）一致。再證人丁○○
       於偵查中證稱：我於95年10月初到查獲時為止，會載乙○○送毒品到彰化縣等地等語（見96年度偵字第514號卷
       第60頁）；嗣於原審法院審理中證稱：我有載乙○○去
       販賣海洛因給戊○○等語（參見原審卷一第113頁、卷二
       第188頁），亦屬一致。
     (3)綜前3位證人就有關被告乙○○確實有販賣海洛因予戊○○，並曾由丁○○、丙○○載送被告乙○○至交易地點
       交付海洛因予戊○○等情事，前後證述之內容均屬一致
       ，渠等所為之證詞應具有相當之憑信性。至有關販賣海
       洛因予戊○○之次數，因證人戊○○證述之次數有謂20
       次（包括前開與楊宗謀共犯3次部分），然其嗣後又謂丙○○載乙○○出來跟我交易2次，丁○○曾載乙○○跟我
       交易5次，另外丁○○於12月底曾單獨送毒品來給我，我
       交100 0元給他等情，而有前後不一致或明確之情形，惟
       本院審酌證人丁○○、丙○○之證詞，亦無法確認被告
       乙○○實際與戊○○交易之次數共為多少次？本院乃以
       證人戊○○前開明確證述交易海洛因參與之人（即丁○○、丙○○）為何人之次數，並以最有利被告乙○○認
       定之方式，認定被告乙○○與丙○○共犯2次，與丁○○
       共犯6次。另有關交易毒品之金額，亦因證人戊○○、丁○○、丙○○等人無法確實說明實際之金額為若干，而
       以採認最有利被告乙○○認定之方式，認定每次交易之
       金額各為1000元（蓋證人戊○○證稱每次交易之金額為1
       至2千元〈包括與楊宗謀共犯部分，而此部分已認定有1
       次為2千元，則其餘部分之交易金額認定均各為1千元，
       對被告乙○○最有利〉）。故被告乙○○此部分販賣第
       一級毒品海洛因予戊○○之次數共為8次，每次之交易金
       額均各為1000元，合計交易金額所得共8,000元（其中6
       次係乙○○與丁○○共犯，所得金額共6000元；另外2次
       係乙○○與丙○○共犯，所得金額共2000元）。
     (4)此外，復有指認犯罪嫌疑人紀錄表1份附卷足資佐證（見
       （見96年度偵字第514號卷第101頁）。因此，本件被告
       乙○○確實有如上所述販賣第一級毒品予戊○○之情事
       ，應堪予認定。被告乙○○否認有前開之犯行，應屬事
       後卸責之詞，不足採信。
     4.有關販賣予羅乙賢部分：
     (1)證人羅乙賢於偵查中證稱：我從9月中旬開始向乙○○
       買安非他命，買到12月15日，大概買12次，我打乙○○
       的手機0000-000000、0000-000000、0000-000000與她約
       定交易地點、數量，我們約在員林鎮的大潤發、愛買或
       是員林游泳池附近交易，每次買500至1000元，有一次在
       12月中，乙○○開車到我家修理，她問我與我哥（即羅
       一朗）要不要買安非他命，我與我哥合資3000元，先把
       錢給她，乙○○先離開，過1、2個小時後再拿安非他命
       給我，我與我哥一起施用。」。於95年10月，有一次
       我打乙○○的電話，是甲○○接的，他問過乙○○後，
       確認有安非他命後，由他開乙○○的nissan的車，送到
       我位於員林鎮愛買住處給我，那次我買500元安非他命。
       還有於95年10月底或11月初，我打乙○○的電話，由
       甲○○接的，我跟他說要500元的安非他命，他說好，該
       次約在員林游泳池交易，甲○○與一位綽號「阿渝」
       （即丙○○）的人一起開車過來，阿渝開車，阿濱坐副
       駕座拿毒品與我交易。另外於95年11月初，我先與乙○○約好在愛買交易，該次是阿儐載乙○○來，乙○○
       坐在副駕座，與我交易，該次我買1000元的安非他命。
       於95年11月中，有2次我打乙○○的電話，是丁○○接
       的，他問過乙○○後，確認有安非他命後，我們都是約
       在埔心鄉大潤發後門停車廠給我，由他開乙○○的nis
       san的車到並將毒品親自交給我，那2次我各買500元安非
       他命。另外我與乙○○交易毒品時，都是由丁○○載乙○○來的。乙○○請甲○○、丁○○當司機，要去作
       毒品交易時，由他們2人開車送她去，平時他們都在一起
       等語（見96年度偵字第514號卷第51至52頁）。證人羅一
       朗於偵查中證稱：95年12月30日下午3、4點乙○○開車
       到我的修車廠，我與弟弟羅乙賢決定跟乙○○買安非他
       命，羅乙賢先把3千元給乙○○，乙○○則出去拿毒品，
       約1個小時後回來，買的毒品跟我弟弟一起施用等語（見
       96年度偵字第514號卷第47至48頁）。有關證人羅乙賢、
       羅一朗證述渠等合資3千元向被告乙○○購買甲基安非他
       命之情事相符，至購買之時間，本院以證人羅一朗證述
       之時間較為具體明確，故認為證人羅一朗此部分之證述
       較為可採。
     (2)又證人甲○○於偵查中證稱：乙○○去送毒品去給買毒
       品的人時，我會跟她坐車一起去，、、、直到10月份以
       後乙○○買一台車，則是由丁○○開車送她去，有時乙○○也會叫我載她去送毒品；於95年11、12月份，我曾
       載乙○○送安非他命去給羅乙賢位於員林鎮的萬年巷的
       住處，大概2、3次，毒品都是乙○○交給我的；於95 年
       10月份曾送過50 0元的安非他命給羅乙賢；又於95年10
       月底我接聽電話後，乙○○交500元安非他命給我，丙○○開車載我去交給羅乙賢，所收得錢回來交給乙○○；
       95年11月底我開車載乙○○去員林愛買與羅乙賢交易，
       金額為1000元安非他命等語（見96年度偵字第514號卷第
       56至57頁）。再共犯丙○○於原審審理時亦供稱；我有
       載乙○○去修車廠，我知道乙○○拿毒品要給人家，但
       不知道是拿給羅乙賢、羅一朗等語（原審卷三第187 頁
       ）。此亦與同案被告甲○○於原審審理中供述：我承認
       羅乙賢的部分，我載我阿姨乙○○去做什麼，我知道等
       語（見原審卷三第187頁）。經核前開證人證述及供述之
       內容，均與證人羅乙賢、羅一朗前開證述之內容相符，
       愈足以認定證人羅乙賢、羅一朗前開證詞具有憑信性。
     (3)再證人丁○○於偵查中證稱：於95年11月中羅乙賢有2次
       次打電話給乙○○，是我接的電話並約好在埔心大潤發
       交易各買500元的安非他命，由我開車去交易，安非他命
       是乙○○交給我的，收的錢則交給乙○○。另外我也送
       乙○○拿安非他命去給羅乙賢等語（見96年度偵字第514
       號卷第60至61頁）。且同案被告丁○○於原審準備程序
       中就此部分之犯罪事實，亦表示認罪等語（見原審卷一
       第113頁）。
     (4)前開犯罪事實，亦據同案被告丙○○於原審審理中就此
       部分之犯罪事實，供稱：我有載乙○○去過羅乙賢家，
       知道乙○○拿毒品給他等語（見原審卷三第187頁）。
     (5)證人羅乙賢確實有以00-0000000號行動電話撥打被告乙○○前開行動電話之通聯記錄，並有下列有關販賣海洛
       因予羅乙賢之相關通聯譯文可稽：於95年10月26日18
       時58分：「羅：來輝姐喔，我乙賢啦，我等一下再拿「
       一張」給你。李：沒關係啦，我想說要過去，順便問一
       下而已。」；於95年11月2日20時45分：「羅：姐啊，
       我阿賢，你現在有嗎？李：我在籌錢準備跟人家拿多一
       點。」；於95年11月4日1時54分：「羅：姐啊，我阿
       賢，有事情跟你請教，你在哪裡？李：我在西螺，我剛
       回來而已。羅：妳那邊方便嗎？李：我不是有拿一點給
       你了，我就去跟人家拿一點點而已。」；於95年12月7
       日：「羅：我阿賢，那個沒有，現在方便嗎？李：等一
       下。」；於95年12月18日13時13分：「羅；妳那邊有
       沒有「查某」，方便的？李：有啦，不多。羅：我要一
       張，什麼時候可以拿到？李：我在花壇。羅：夏威夷喔
       ，我過去好了，幾號。李：207號。羅：誰在那裡？李：
       阿嵩啦。」；於同日13時22分：「羅：嵩仔，我阿賢啦
       ，你人在哪裡？賴：花壇啦。羅：我沒車，拜託送一下
       。賴：我剛睡醒在等人來。羅：我要工作，沒有就沒辦
       法作。」；於同日13時34分：「羅：我誰你知道吧？賴
       ：知道羅：我過去好了，207對不對？賴：對。」等語（
       見96年度偵字第514號卷第42至46頁）。經核上開通聯譯
       文所示之情形，正與證人羅乙賢證述其有向被告乙○○
       等人購買甲基安非他命之情形相符，堪認證人羅乙賢前
       開所為之證述與事實相符，而堪予採信（至證人羅乙賢
       於原審法院審理時證稱，其僅向被告乙○○購買過2、3
       次而已，核與前開事證不符，應係事後迴護被告乙○○
       之詞，不足採信）。
     (6)至如犯罪事實(二)4.(1)所示同案共犯丁○○、甲○○、丙○○分別載送被告乙○○一起交易之次數共7次，本院基
       於以下之理由，認為同案共犯丁○○、甲○○、丙○○
       與被告乙○○分別共犯之次數及每次販賣之金額如下：
       依證人羅乙賢前開證詞，可知除前開已具體指出參與
       交易之人員部分外，其他之交易通常係由丁○○或甲○○載送被告乙○○來交易。同案共犯丙○○自承曾經
       載被告乙○○至證人羅乙賢位於彰化縣員林鎮萬年巷之
       住處（即位員林鎮愛買大賣場附近）去交易毒品，因此
       ，本院認定此部分之販賣行為中有1次係被告乙○○與丙○○所為。同案共犯丁○○、甲○○2人均坦承有各自
       載送被告乙○○前往與證人羅乙賢交易甲基安非他命之
       情事，本院因依前開相關之證據，並無法認定同案共犯
       丁○○、甲○○2人此部分別載送被告乙○○之次數各為
       幾次，亦無證據證明同案共犯丁○○、甲○○2人係一同
       開車前往，故依證人羅乙賢之證詞中所謂通常係由丁○○或甲○○載送被告乙○○前來交易等情，認定同案共
       犯丁○○、甲○○2人係各自分別載送被告乙○○前往交
       易毒品，且每人載送被告乙○○前往交易之次數應各為3
       次。有關此7次每次之交易金額，因證人羅乙賢僅證述
       每次交易之金額為500元至1000元（不包含合資購買部分
       ，且其他之交易金額中已有1000元之情形《即犯罪事實
       (二)4.(4)部分》），故本院以採最有利被告乙○○認定之
         方式，認定此7次交易之金額每次均各為500元。
     (7)綜上事證，足認被告乙○○確實有如上所述販賣甲基安
       非他命予羅乙賢之情事。被告乙○○否認有前開之犯行
       ，應屬事後卸責之詞，不足採信。
     5.有關販賣予甲○○部分：
     (1)證人甲○○於偵查中證稱：總共向乙○○買過7、8次，
       其中買5次海洛因，買過2、3次的安非他命，從95年10
       月到12月止，與朋友合資後，我都打她的電話0000-0000
       00、0000-000000問她人在那或去她所住的埔心鄉的金陵
       汽車旅館找她買，每次買1000元的安非他命或海洛因，
       由她本人交毒品給我，我把錢給她等語（見96年度偵字
       第514號卷第56頁）。此部分之事實，核與共犯甲○○於
       原審準備程序時供述：我有跟乙○○買過海洛因及安非
       他命等語（見原審卷一第42頁）相符。雖證人甲○○於
       原審審理時曾改稱：我是先拿錢給乙○○，乙○○再出
       去跟人家拿毒品給我云云，惟查，證人甲○○與被告乙○○熟識，且亦明知被告乙○○在販賣海洛因及甲基安
       非他命，更進而開車搭載被告乙○○外出與人為毒品交
       易之行為（理由詳如前述），顯然其與被告乙○○關係
       相當密切，對於被告乙○○販賣毒品之方式知之甚詳，
       不可能有誤認或誣指被告乙○○之情事存在，故其在原
       審所為之前開證述，應係迴護被告乙○○之詞，難以採
       信。至證人甲○○證述其向被告乙○○購買甲基安非他
       命之次數為2或3次，因無法正確確認實際之次數為何，
       本院以採最有利被告乙○○認定之方式，認定此部分之
       次數為2次，併予說明。本院依證人甲○○前開證詞，認
       定被告乙○○販賣第一級毒品海洛因予甲○○之次數為5
       次，每次交易之金額均各為1000元，總共交易之金額為
       500 0元；販賣第二級毒品甲基安非他命予甲○○之次數
       為2次，每次交易之金額均各為1000元，總共交易之金額
       為2000元。
     (2)依上所述，堪認證人甲○○前開所為之證詞，具有憑信
       性，可以採信。足認被告乙○○確實有如上所述販賣甲
       基安非他命予甲○○之情事。被告乙○○否認有前開之
       犯行，應屬事後卸責之詞，不足採信。
     6.有關販賣予丁○○部分：
     (1)證人丁○○於偵查中證稱：我總共向乙○○買過2、30次
       海洛因，從95年10月初買到查獲止，乙○○都會找我幫
       她開車，我就順便跟她買海洛因，交易的地點大部分在
       永靖的遠東、埔心的金陵、花壇的夏威夷汽車旅館，每
       次買500至1000元，一手交錢，一手給毒品等語（見96年
       度偵字第514號卷第60頁）。嗣於原審法院準備程序中供
       稱：前揭事實為實在等語（見原審卷一第113頁）；另於
       原審法院審理中證稱：「（問：你施用毒品來源？）向
       乙○○買的。」、「（問：你在什麼時間開始向他買？
       ）開始時間不記得，大概去年10月左右。」、「（問：
       大概幾次記得？）十幾次有吧。」、「（問：能否確定
       跟乙○○買第一級毒品海洛因的金額、次數？）買500
       元的大概10次左右，買1000元的有印象的大概3次等語（
       原審卷二第187至190頁）。查，本件證人丁○○與被告
       乙○○熟識，且亦明知被告乙○○在販賣毒品，更進而
       開車搭載被告乙○○外出與人為毒品交易之行為（理由
       詳如前述），顯然其與被告乙○○關係相當密切，對於
       被告乙○○販賣毒品之方式知之甚詳，且其在證述向被
       告乙○○購買毒品之同時，亦另外自承其本身有販賣毒
       品之行為，故證人丁○○並無誣指被告乙○○之動機存
       在。至證人丁○○證述其向被告乙○○購買海洛因之次
       數於偵訊中證稱為2、30次，嗣於原審審理中改稱13次，
       二者間雖有不一致之情形，惟本院以證人丁○○於原審
       作證時，就購買之次數較能正確確認，且對於每次交易
       之金額亦能進一步確定，而認定證人丁○○此部分證述
       之次數、金額較為可採。合計乙○○販賣海洛因予丁○○之金額為8000元。
     (2)依上所述，堪認證人丁○○前開所為之證詞，具有憑信
       性，可以採信。足認被告乙○○確實有如上所述販賣海
       洛因予丁○○之情事。被告乙○○否認有前開之犯行，
       應屬事後卸責之詞，不足採信。
     7.有關販賣予黃世賢部分：
     (1)證人黃世賢於偵查中證稱：我是向乙○○、「阿渝」（
       丙○○）買毒品的，我都是找他們拿的。我都是我用我
       的電話0000-000000，打給乙○○所有的0000-000000、0
       000-000000電話，然後再由乙○○定交易毒品的地點。
       警卷中監聽譯文是我跟乙○○等人購買毒品的通聯紀錄
       。我跟「姐仔」（即被告乙○○）聯絡，「阿渝」是「
       姐仔」的朋友，他在幫「姐仔」開車，有時候是「阿渝
       」聽電話；我跟乙○○買過毒品4、5次，「阿渝」只有
       拿過1次毒品給我，地點都是約在金陵汽車旅館，其中買
       安非他命跟海洛因的次數差不多，每次都是買1000元或
       是2000元。我從95年10、11、12月份開始跟他們買毒品
       等語（見96年度偵字第514號卷第88至89頁）。核與共犯
       丙○○原審審理中供稱：我曾經單獨拿給黃世賢，是受
       乙○○之託，乙○○叫我拿第一級毒品海洛因給他。黃
       世賢沒有拿錢給我，地點好像是在溪湖那邊，我忘記了
       ，也曾經知道乙○○要拿毒品給黃世賢，然後載乙○○
       去等語（見原審卷三第187頁）相符。
     (2)證人黃世賢確實有以0000-000000行動電話撥打被告乙○○前開行動電話之通聯記錄，並有下列有關販賣海洛因
       、甲基安非他命予黃世賢之相關通聯譯文可稽：於95
       年11月5日11時49分：「黃：你有「查某」（海洛因）的
       嗎？李：你沒有講，我幫你拿啦，剛剛才拿給人而已。
       黃：你有「查甫」（安非他命）沒咬，查某先拿來救一
       下，也不是啦，我要查某的啦。李：查甫要嗎？黃：查
       甫我是還有公底啦，查某比較要緊啦。李：兩項都要啦
       。」、於同日12時29分：「李：你軟的要多少？黃：跟
       那天在我家坐時一樣啦。」；於95年12月2日6時46分
       ：「黃：姐啊，你那邊有沒有查某（海洛因）的？李：
       要等，黑面出事，就阿富去24小時買筆被跟。」、於同
       日6時50分：「黃：姐啊，你那邊有沒有？李：有啦，等
       一下，你要拿多少？黃：2張啦，你現在在哪裡？李：現
       在在員林，等一下要去溪湖，等一下。」；於95年12
       月4日18時55分：「李：你要多少？黃：一張，男生也是
       一張，我到了。李：好。」；於95年12月8日3時16分
       ：「黃：查某（海洛因）有了沒？李：有。黃：我過去
       找你。李：你等一下，我拿去溝邊給你。」；於95年
       12月10日22時00分：「黃：姐仔，你在哪裡？李：溪湖
       。黃：可以從家裡來嗎？李：你要我就過去。黃：查甫
       （安非他命）有嗎？李：沒有。黃：那查某2張（海洛因
        ）。李：好。」；於95年12月11日9時39分：「李：
       你不過來？黃：你在哪裡？李：同款啦。黃：有男生的
       嗎？李：有啦，快一點。黃：好。」、於同日10時46分
       ：「黃：姐仔，你可以過來嗎？李：可以，等阿儐回來
       ，要多少？黃：查甫（安非他命）2張。李：好。」；
       於95年12月14日17時32分：「黃：我現在要啊，有沒有
       辦法？李：有啊，你要什麼？黃：查某啦（海洛因）。
       李：要幾張？黃：一張就好，你拿來市場這裡。李：菜
       市場嗎？黃：對啦。」；於95年12月15日3時46分：「
       李：你是叫我今天幫你準備起來嗎？黃：最慢我禮拜五
       晚上就要拿了。李：今天已經是星期五了，我已經幫你
       準備好了，你不要沒來拿勒。黃：我知道，只要你價錢
       算我軟一點就好了。李：是你才有，三不五時你來聊天
       我也沒說什麼。」；於95年12月30日20時46分：「黃
       ：姐啊，查某有嗎？我們在交流道等。李：有啦，你晚
       上要出車喔，要多少跟我說。黃：1張啦，你查甫有拿到
       嗎？我要多拿一張。」等語（見96年度偵字第514偵卷第
       76至82頁）。經核上開通聯譯文所示之情形，正與證人
       黃世賢證述其有向被告乙○○購買海洛因及甲基安非他
       命之情形相符，堪認證人黃世賢前開所為之證述與事實
       相符，而堪予採信（至證人黃世賢於原審法院審理時，
       否認有向被告李碧、丙○○等購買海洛因及甲基安非他
       命，核與上開事證不符應係事後迴護被告乙○○之詞，
       不足採信）。
     (3)經核上開事證及相關證人之證詞以觀，可以認定證人黃
       世賢向被告乙○○購買毒品成交並收取價款部分之次數
       為4次，而第一級毒品及第二級毒品之販賣次數各為2次
       ，金額均為1000元、2000元各1次（亦即販賣並成交之第
       一級毒品部分總金額為3000元；第二級毒品部分總金額
       亦為3000元）。另外1次係由被告乙○○指示共犯丙○○
       交付1000元量之海洛因予黃世賢，惟黃世賢尚未交付貨
       款1000元予丙○○或被告乙○○收受（有關販賣予黃世
       賢實際取得之價額，則為第一級毒品部分1000元及2000
       元各1次；第二級毒品部分1000元及2000元各1次）。至
       證人黃世賢於原審法院作證時雖證稱：未曾使用0000-00
       0000號行動電話及向被告乙○○等人購買毒品，並稱其
       警、偵訊之證述係因毒癮發作始亂講云云，惟：其於警
       詢證稱自己綽號叫「二百」、「阿弟」，使用0000-0000
       00號行動電話等語（見0000000000號警卷第31頁）；證
       人丙○○亦證稱知道黃世賢綽號「阿弟」等語（見96 年
       度偵字第715號卷第11頁），縱依其於原審法院作證時之
       證述，其亦不否認其有一綽號為「二百」（參原審卷二
       第18頁背面）；而依卷附通訊監察譯文，確有自稱「二
       百」、「阿弟」之人，使用0000-000000號行動電話與被
       告乙○○聯絡購買海洛因及甲基安非他命事宜（見96 年
       度偵字第514號卷第78、79、82頁）；則證人黃世賢於上
       揭購毒期間為0000-000000號行動電話之實際使用人，應
       堪認定；又證人黃世賢證稱其毒癮發作會發抖、流鼻水
       、無法站立等語，然互核其於警詢筆錄、偵查筆錄及結
       文、指認犯罪嫌疑人紀錄表及本院作證時之結文上所為
       之「黃世賢」簽名，各次簽名之筆跡幾乎完全一致，並
       無任何特別扭曲、不同之處，顯見證人於各次簽名時握
       筆、書寫之穩定性應相當，而其復證稱於本院作證時並
       無毒癮發作之情形等語（見原審本院卷二第19頁），則
       其於原審法院證稱其於警、偵訊時係因毒癮發作始亂講
       云云，顯然不實。綜上，證人黃世賢於警、偵訊對於上
       揭向被告乙○○等人購買毒品之事實既已明確證述，又
       與通訊監察譯文所示互核相符，自堪採信，其於原審法
       院之證述，純係迴護被告乙○○之詞，不足採信，無從
       據為有利被告乙○○之認定。
     (4)此外，復有指認犯罪嫌疑人紀錄表2份附卷足資佐證（見
       （見96年度偵字第514號卷第83頁、85頁）。因此，本件
       被告乙○○確實有如上所述販賣第一、二級毒品予黃世
       賢之情事，應堪予認定。被告乙○○否認有前開之犯行
       ，應屬事後卸責之詞，不足採信。
     8.有關販賣予羅一朗部分：
     (1)證人羅一朗於警詢中證稱：我是用我家裡電話00-000000
       0撥打0000-000000、0000-000000行動電話向乙名綽號「
       阿姐」之女子所購得，我是從95年10月底開始向綽號「
       阿姐」之女子購買毒品，最後1次是在95年12 月30日下
       午3至4時許，至我們工廠修車時，與我弟弟羅乙賢共同
       購買3000元之安非他命，共購買4至5次；並當場指認綽
       號「阿姐」之女子即為被告乙○○，搭載被告乙○○前
       來交易安非他命之人為丁○○等語（見0000000 000號警
       卷第61至62頁）；嗣於偵查中證稱：我曾向乙○○買過4
       、5次安非他命，自95年10月底至12月30日。每次買1000
       至3000元。丁○○曾載乙○○前來交易2次。95年12月30
       日我與羅乙賢共同向乙○○購買3000元安非他命共同施
       用等語（見96年度偵字第514卷第47至48頁）。嗣於原審
       審理中證稱：施用之第二級毒品甲基安非他命是跟乙○○拿的。我以家裡的電話0000000撥打乙○○的手機，電
       話我忘記了。我說找「姊啊」，問有沒有，對方如果有
       ，就會說有，如果沒有就會說沒有。交易地點在警局所
       說的地點（即彰化縣員林鎮萬年巷的住處、彰化縣永靖
       鄉遠東汽車旅館、彰化縣花壇鄉夏威夷汽車旅館等地）
       ，每次交易金額為1000元等語（見原審卷二第103頁背面
       至106頁）。
     (2)共犯即證人丁○○於警訊中證稱：我曾幫乙○○送過第2
       級毒品安非他命給羅一朗等語（見0000000000號警卷第
       17頁）。嗣於原審準備程序中亦坦承有此部分之犯行等
       語（見原審卷一第113頁）。又共犯即證人甲○○於原審
       審理中證稱：我承認羅一朗的部分等語（見原審卷一第
       114頁、原審卷三第187頁）。再共犯丙○○於原審審理
       時亦供稱；我有載乙○○去修車廠，我知道乙○○拿毒
       品要給人家，但不知道是拿給羅乙賢、羅一朗等語（原
       審卷三第187頁）。經核前開證人及共犯之證述或供述，
       除供述或證述被告乙○○涉犯前開之犯行外，尚供述本
       身亦涉有前開罪嫌，倘無其事則渠等焉會自陷個人於罪
       ？且渠等所述與證人羅一朗前開證述之情形相符，自堪
       認證人羅一朗前開證述之內容具有憑信性。
     (3)證人羅一朗確實有以00-0000000電話撥打被告乙○○前
       開行動電話之通聯記錄，並有下列有關販賣甲基安非他
       命予羅一朗之相關通聯譯文可稽：於95年10月29日2時
       20分：「羅：姐啊，東西拿回來了。李：眼鏡（應係東
       西的台語發音之誤）有拿回來了喔。羅：姐啊，我沒精
       神了耶，還是我拿過去給妳。李：好啊，我在花壇夏威
       夷這邊，你到了打電話，我才能叫櫃檯幫你開門。」；
       於95年12月8日20時53分：「羅：妳幫我傳（台語，指
       準備）一份，今天可能沒辦法睡。李：好。」；於95
       年12月9日16時18分：「羅：姐仔，我快昏倒了，哭的哇
       哇叫。李：好啦。羅：快來贊助一下。李：好。」、於
       同日19時11分：「羅：你在哪裡？李：我拿到了，但我
       要先回溪湖，弄好再打給你。羅：好。」；於95年12
       月10日10時21分：「羅：姐啊，甘有方便。李：我叫他
       們去找沒有，等我去拿。羅：好。」、於同日12時44分
       ：「李：那個「硬的」找不到。羅：那怎麼辦？李：等
       我「軟的」處理完，再去拿。羅：好。」；於95年12
       月12日17時11分：「羅：叫阿嵩聽一下。李：好。羅：
       有沒有東西？賴：沒有那個，有「查某」的（海洛因）
       。羅：好。」；於95年12月18日20時33分：「羅：姐
       啊，我跟你拿一張。李：我就沒有，你以為我說假的喔
       ，如果有我就拿給你吃，空仔（台語，指瘋子）羅：我
       一郎啦。李：一樣啦，晚一點啦，等我軟的出一出我再
       過去拿。」；於95年12月19日13時35分：「羅：姐仔
       ，你現在方便嗎？李：你是誰？羅：一郎啦，你方便嗎
       ？李：你過來啊，在夏威夷，花壇啦。羅：花壇喔，要3
       張。李：這裡剩1張而已。羅：好，要一張，車牌幾號？
       李：202。」；於95年12月20日13時45分：「羅：拿一
       張。李：大村啦，油漆行你知道嗎？羅：知道。李：油
       漆行一直走，路邊有一間土地公廟，到來再打。」；
       於95年12月28日21時49分羅：姐啊，甘有方便？要拿一
       張。李：好啊，你要等一下，我馬上過去，我現在在社
       頭。」等語（見96年度偵字第514號卷第42至46頁）。經
       核上開通聯譯文所示之情形，正與證人羅一朗證述其有
       向被告乙○○購買甲基安非他命之情形相符，堪認證人
       羅一朗前開所為之證述與事實相符，而堪予採信。
     (4)經核上開事證及相關證人之證詞以觀，可以認定證人羅
       一朗確實有向被告乙○○購買甲基安非他命共4次（以最
       有利被告乙○○之方式認定，並包含最後1次於95年12月
       30日下午3、4時許，即同犯罪事實欄(二)4.(6)所示部分）
       ，其餘3次每次交易之金額均各為1000元，共為3000元（
       另外3000元則計算在上開(二)4.(6)所示之9,500元中）。至
       於與被告乙○○共犯部分，本院依前開事證認定95年12
       月30日下午3、4時許，這1次販賣甲基安非他命之犯行，
       係與丙○○共犯；又其中之2次係與丁○○共犯（因證人
       羅一朗證述由丁○○載被告乙○○販賣之次數為2次），
       另外1次則和甲○○共犯。
     (5)此外，復有指認犯罪嫌疑人紀錄表2份附卷足資佐證（見
       0000000000號卷第65頁、66頁）。因此，本件被告乙○○確實有如上所述販賣第二級毒品予羅一朗之情事，應
       堪予認定。被告乙○○否認有前開之犯行，應屬事後卸
       責之詞，不足採信。
二、按販賣毒品之所謂販賣行為，係行為人基於營利之目的，而
    販入或賣出毒品而言。販賣毒品者，其主觀上須有營利之意
    圖，且客觀上有販賣之行為，即足構成，至於實際上是否已
    經獲利，則非所問。又以政府為杜絕毒品之氾濫，對於查緝
    施用及販賣毒品之工作，無不嚴加執行，販賣毒品罪又係重
    罪，設若無利可圖，衡情一般持有毒品之人當無輕易將所持
    有之海洛因轉讓他人而甘冒於再次向他人購買時，有被查獲
    移送法辦危險之理。且毒品海洛因可任意分裝或增減其份量
    ，而每次買賣之價量，亦隨時隨雙方關係之深淺、當時之資
    力、需求程度及對行情之認知等因素，機動的調整，因之販
    賣之利得，除經坦承犯行，或價量均臻明確外，委難察得實
    情，職是之故，縱未確切查得販賣賺取之實際差價，但除別
    有事證，足認係按同一價格轉讓，確未牟利外，尚難執此認
    非法販賣之事證有所不足，致知過坦承者難辭重典，飾詞否
    認者反得逞僥倖，而失情理之平。本件被告乙○○與證人袁
    思榕、戊○○、丙○○、蔡秉宏、丁○○、羅乙賢、羅一朗
    、黃世賢等人，既非至親或有特殊之情誼關係，若無營利之
    意圖，豈可能僅依證人袁思榕、戊○○、丙○○、蔡秉宏、
    丁○○、羅乙賢、羅一朗、黃世賢等人之電話聯絡或請求即
    送交海洛因供其施用？另被告乙○○與甲○○間雖有親戚之
    關係，然甲○○亦仍以價金購得毒品，並非無償取得；衡情
    被告乙○○當無甘冒刑罰制裁之重典，而毫無利得？又雖因
    證人袁思榕等人無法明確指明其等所購買之海洛因每包重量
    係多少，本院亦未能明確查出被告乙○○販入售出之價差、
    量差，然依前揭說明，被告乙○○倘非具營利意圖，衡情其
    自可對上揭購毒者告知毒品之購買來源，由上揭購毒者自行
    前往購買已足，當無必要多次與上揭購毒者以現金之方式交
    易，被告乙○○顯具有意圖營利販賣海洛因之犯意，亦堪認
    定。
三、綜上所述，被告乙○○前開所辯，均屬事後圖卸責之詞，不
    足採信，本件被告乙○○確實有基於營利之意圖，而為前開
    販賣海洛因及甲基安非他命之行為自明。本件事證已臻明確
    ，被告乙○○販賣第一級毒品海洛因及第二級毒品甲基安非
    他命之犯行，堪予認定，應依法論科。
參、論罪科刑之說明：
一、查海洛因、甲基安非他命分屬毒品危害防制條例第2條第2項
    第1款、第2款所列之第一級毒品及第二級毒品；核被告乙○○就如事實欄二、(一)1.、2.及(二)1.、2.、3.、5.（5次部分
    ）、6.、7.（3次部分）部分所為，均係犯毒品危害防制條
    例第4條第1項之販賣第一級毒品罪（並均按販賣之次數予以
    併罰，理由詳如後述）；就如事實欄二、(二)4.、5.（2次部
    分）、7.（2次部分）、8.部分所為，均係犯毒品危害防制
    條例第4條第2項之販賣第二級毒品罪（並均按販賣之次數予
    以併罰，理由詳如後述）。被告乙○○因販賣而持有毒品海
    洛因、甲基安非他命之低度行為，均應為販賣之高度行為所
    吸收，不另論罪。
二、按94年2月2日修正公布，而於95年7月1日施行之刑法，基於
    刑罰公平原則之考量，杜絕僥倖之犯罪心理，並避免易致鼓
    勵犯罪之誤解，已刪除第56條連續犯之規定。而刑法上所謂
    集合犯是指立法者所制定之犯罪構成要件中，本就預定有數
    個同種類之行為將反覆實行之犯罪而言，是將各自實現犯罪
    構成要件之多數行為，解釋為集合犯，而論以一罪。是以對
    於集合犯，必須從嚴解釋，以符合立法者之意向。且被告販
    賣第一級毒品及第二級毒品，主觀上難認出於一次決意，其
    販賣第一級毒品及第二級毒品之行為，依社會通念，修法後
    應認為數罪之評價，始符刑罰公平原則（最高法院96年度臺
    上字第3531號判決意旨參照）。本件被告乙○○所犯上開販
    賣第一級毒品海洛因及第二級毒品甲基安非他命之各罪犯行
    ，犯意各別，時間及地點不同，行為互殊，均應按各自販賣
    之次數予分論併罰（即應各依販賣第一級毒品海洛因及第二
    級毒品甲基安非他命之次數加以論罪數）。起訴書認被告乙○○所犯就如事實欄二、(一)1.、2.及(二)1.、2.、3.、5.（5
    次部分）、6.、7.（3次部分）部分所為；及就如事實欄二
    、(二)4.、5.（2次部分）、7.（2次部分）、8.部分所為，均
    係基於單一目的，為多次密接販賣海洛因及甲基安非他命之
    行為，為接續犯，應依毒品危害防制條例第4條第1項、第2
    項之規定，分別論以1罪（即僅成立販賣第一級毒品1罪及販
    賣第二級毒品1罪），其此項法律見解尚有誤會，並為本院
    所不採，併此說明。
三、被告乙○○就所犯如事實欄二：Ａ、(一)1.、2.所示之犯行與
    楊宗謀間；Ｂ、(二)1.所示之犯行與丁○○、甲○○間；Ｃ、
    (二)2.（其中2次）所示之犯行與丁○○間；Ｄ、(二)3.（其中6
    次）所示之犯行與丁○○間，（其中2次）所示之犯行與丙○○間；Ｅ、(二)4.(1)（其中3次）所示之犯行與丁○○間，
    （其中3次）所示之犯行與甲○○間，（其中1次）所示之犯
    行與丙○○間；Ｆ、(二)4.(2)所示之犯行與甲○○間；Ｇ、(二)
    4.(3)所示之犯行與甲○○、丙○○間；Ｈ、(二)4.(4)所示之犯
    行與甲○○間；Ｉ、(二)4.(5)所示之犯行與丁○○間；Ｊ、
    (二)4.(6)所示之犯行與丙○○間；Ｋ、(二)7.所示之犯行與丙○○間；Ｌ、(二)8.（其中2次）所示之犯行與丁○○間，（其
    中1次）所示之犯行與甲○○間；分別均有犯意之連絡及行
    為之分擔，均應論以共同正犯。同案被告丁○○、甲○○、
    丙○○等3人除參與接聽電話，與購毒者約定毒品之數量、
    價格及交付毒品之地點外，尚且開車載送被告乙○○至約定
    之地點交付毒品，甚或單獨個人交付毒品與購毒者，渠等所
    為前開之行為，均屬販賣毒品之構成要件行為；且渠等均明
    知被告乙○○係在販賣毒品，竟仍與被告乙○○一起為販毒
    之行為，顯然同案被告丁○○、甲○○、丙○○等3人與被
    告乙○○間均有犯意之連絡及行為之分擔，而應為共同正犯
    ；惟公訴人認同案被告丁○○、甲○○、丙○○等3人分別
    僅成立毒品危害防制條例第4條第1項、第2項之販賣第一級
    毒品罪及販賣第二級毒品罪之幫助犯，其法律見解亦有違誤
    。
四、再被告乙○○所犯如犯罪事實欄二所示之罪，其犯意各別、
    行為互殊，均應按其販賣第一級毒品及販賣第二級毒品之次
    數，分別予以併罰論罪。
五、又被告乙○○前因施用第二級毒品案件，經臺灣彰化地方法
    院以93年度易字第773號判決判處有期徒刑1年確定；再因持
    有第一級毒品案件，經臺灣彰化地方法院以93年度易字第
    819號判決判處有期徒刑10月確定；上開2罪嗣經定應執行刑
    為有期徒刑1年8月確定，甫於95年6月30日縮刑期滿執行完
    畢，有臺灣高等法院被告全國前案紀錄表及臺灣彰化地方法
    院檢察署刑案資料查註紀錄表存卷可參，其於前案執行完畢
    5年內，故意再犯本件有期徒刑以上之罪，均為累犯，除販
    賣第一級毒品罪之法定刑為死刑、無期徒刑部分，及販賣第
    二級毒品罪之法定刑為無期徒刑部分依法不得加重外，餘依
    法加重其刑。
六、另販賣第一級毒品罪之法定刑為死刑或無期徒刑，然同為販
    賣第一級毒品之人，其原因動機不一，犯罪情節未必盡同，
    或有大盤毒梟者，亦有中、小盤之分，甚或僅止於吸毒者友
    儕間為求互通有無之有償轉讓者亦有之，其販賣行為所造成
    危害社會之程度自屬有異，法律科處此類犯罪，所設之法定
    最低本刑卻同為「死刑或無期徒刑」（販賣第一級毒品部分
    ），不可謂不重。於此情形，倘依其情狀處以較輕之徒刑，
    即足以懲儆，並可達防衛社會之目的者，自非不可依客觀之
    犯行與主觀之惡性二者加以考量其情狀，是否有可憫恕之處
    ，適用刑法第59條之規定酌量減輕其刑，期使個案裁判之量
    刑，能斟酌至當，符合比例原則。本件被告乙○○販賣第一
    級毒品部分之次數雖不少，然販賣之時間不長，而每次販賣
    之數量及所得均不多，顯見其販賣之數量及獲取之利益均非
    龐大，尚非惡性極重之大毒梟，倘就所犯販賣第一級毒品罪
    部分，予以宣告法定最低度刑期無期徒刑，仍嫌過重，尚難
    謂符合罪刑相當性及比例原則，更無從與大毒梟之惡行有所
    區隔，客觀上足以引起一般之同情，其犯罪情狀尚有可憫之
    處，所犯上開販賣第一級毒品罪之各罪，爰均依刑法第59條
    規定，酌量減輕其刑。
七、原審判決以被告乙○○罪證明確，對被告乙○○予以論罪科
    刑，固非無見，惟原審判決此部分有下列違誤之處：(一)認定
    被告乙○○所犯販賣第一級毒品海洛因及第二級毒品甲基安
    非他命之多次犯罪行為，應分別依集合犯之概念，各論以包
    括之1罪，尚有未洽。(二)又認定被告乙○○如犯罪事實欄中
    所為販賣毒品行為中，其中有1次係同時販賣第一級毒品海
    洛因及第二級毒品甲基安非他命，並依刑法第55條想像競合
    犯之規定，從一重處斷之結果，僅論以被告乙○○販賣第一
    級毒品海洛因罪，亦屬有誤。(三)就被告乙○○販賣第二級毒
    品甲基安非他命予丁○○之犯行部分，未經檢察官提起公訴
    ，基於不告不理之原則，就此部分之犯行原不得對之加以審
    判，而原審竟認為被告乙○○此部分之犯行，為起訴效力所
    及，而一併對之加以審判，容有違法之處。(四)本件就被告乙○○販賣第一級毒品海洛因及第二級毒品甲基安非他命之多
    次犯行，應分別查明每件犯罪參與之共犯為何人，惟原審判
    決竟對參與共犯為何人部分，僅籠統為記載，並未究明各次
    犯罪參與之人，此部分之認定，亦有錯誤。(五)對於後述應為
    被告乙○○不另為無罪諭知（即肆、一、(二)）部分，原審認
    定被告乙○○亦應成立犯罪，顯有不當。(六)又被告乙○○販
    賣第一級毒品海洛因部分之犯行，於法應認有顯可憫恕之處
    ，惟原審判決未引用刑法第59條之規定，對被告乙○○酌減
    其刑，適用法則難謂妥適。本件被告乙○○否認有前開販賣
    第一級毒品海洛因及第二級毒品甲基安非他命之犯行而提起
    上訴，雖為無理由，惟原審判決有關被告乙○○犯罪部分，
    既有上揭可議之處，即屬無可維持，自應由本院將原審判決
    關於被告乙○○部分，予以撤銷改判。爰審酌被告乙○○無
    視於我國政府禁絕毒害之堅定立場，僅圖一己私人經濟利益
    ，任將海洛因及甲基安非他命賣予他人，致使買受之吸毒者
    更加產生依賴性及成癮性，戕害國民健康與社會治安程度至
    鉅；再參以被告乙○○犯罪動機、目的、手段、犯後態度不
    佳、智識程度等一切情狀，分別量處如附表所示之刑，並定
    其應執行刑為有期徒刑28年6月，以示懲儆。公訴人雖請審
    酌被告乙○○前開犯行，造成毒品氾濫流通，戕害國民身心
    健康，對於社會治安有重大負面之影響，惡性非輕，且事後
    否認犯行，態度不佳，毫無悔意等情，請量處無期徒刑云云
    。惟查，本件經審酌刑法第57條所列科刑事由後，及被告乙○○販賣海洛因之時間、次數、數量及所得金額等，認以量
    處被告如前開如附表編所示之刑為適宜，公訴人之求刑，尚
    嫌過重，併此敘明。
八、沒收部分：
  (一)扣案被告乙○○所有之行動電話2具（不含SIM卡），為被告
    乙○○所有，並均曾搭配0000-000000號等門號使用，業據
    被告乙○○供明在卷（見原審法院96年10月23日審判筆錄第
    12頁），而0000-000000號等門號為被告乙○○用以作為本
    案販毒之聯絡電話已如上述，是該2具行動電話係供被告乙○○等對外聯絡販毒犯罪之用，至堪確定，應依毒品危害防
    制條例第19條第1項之規定，併予宣告沒收。至0000-000000
    、0000-000000號行動電話SIM卡之申請人，分別為鄭紋君、
    黃淑芬【見原審卷一第149頁背面】，並非被告乙○○所有
    之物，此部分爰不為沒收之諭知。另有關0000-000000號SI
    M卡原申請人為蔡秉宏【見原審卷一第152 頁背面】部分，
    則詳如後述。
  (二)犯罪所得之沒收：
  1.按毒品危害防制條例第19條第1 項係規定沒收因犯罪（製造
    、販賣或運輸毒品）所得之財物，並不及於因犯罪所得之利
    益。本件依原判決認定之事實，上訴人係因積欠「阿海」港
    幣6萬元之債務，而與「阿海」謀議來臺運輸第一級毒品海
    洛因，上訴人則因此而可獲得「抵銷所積欠之6萬元港幣債
    務」等情。如果無訛，依此事實，上訴人之來臺為「阿海」
    運輸毒品，僅係取得「抵銷債務」之財產上利益，並未因此
    而得有財物（「阿海」另給予上訴人在臺之生活費用2萬元
    部分，始為其因犯罪所得之財物），自不在該條項規定應沒
    收之列（最高法院89年度臺上字第1244號判決可資參照）。
    是上開犯罪事實二、(二)2.所示販賣第一級毒品予蔡秉宏之犯
    行，既係由蔡秉宏提供門號供被告乙○○使用之方式，而換
    購取得等值之海洛因，另犯罪事實二、(二)7.所示販賣第一級
    毒品予黃世賢（其中1次）1,000元之犯行，既係以賒欠方式
    進行，被告乙○○即僅取得「門號實際使用權」、「價金支
    付請求權」之利益，揆諸上揭判決意旨，尚無從認定被告乙○○已因販賣毒品而取得該財物，是該部分仍非被告乙○○
    本案犯罪所得財物，合先敘明。
  2.次按販賣毒品所得之對價，不問其中成本若干，利潤多少，
    均應全部諭知沒收，如不能沒收時，追徵其價額或以其財產
    抵償之，以貫徹政府查禁煙毒之決心，方符立法本旨（最高
    法院91年度臺上字第2419號、92年臺上字第6913號判決意旨
    參照）；又按犯毒品危害防制條例第4 條之罪者，其供犯罪
    所用或因犯罪所得之財物應予沒收，如全部或一部不能沒收
    時，追徵其價額或以其財產抵償之，該條例第19條第1 項規
    定甚明。由此項規定觀之，必限於所得者為金錢以外之其他
    財物而無法沒收時，始應追徵其價額。如所得財物為金錢而
    無法沒收時，則應以其財產抵償之，不發生追徵價額之問題
    （最高法院89年度臺上字第6946號、91年臺上字第55 83 號
    判決要旨參照）；再按共同正犯之犯罪所得為新臺幣時，因
    係合併計算，且於全部或一部不能沒收時，以其財產抵償之
    ，為避免執行時發生重複沒收、抵償之情形，故各共同正犯
    之間係採連帶沒收主義，於裁判時僅諭知連帶沒收，不得就
    全體共同正犯之總所得對各該共同正犯分別重複諭知沒收；
    此與罰金刑應分別諭知、分別執行者不同（最高法院95 年
    度臺上字第925 號、94年度臺上字第7421號判決要旨可參）
    。本院依據前開說明，茲就被告乙○○因本件犯罪所得之金
    額，分別予以宣告如主文第2項所示之從刑。
  (三)另自被告乙○○處扣案之SIM卡4張，雖係供被告乙○○販毒
    所使用，然該電話之申請名義人均非被告乙○○，此觀原審
    卷一第147至156頁通訊監察一覽表等自明，而毒品危害防制
    條例第19條第1項規定宣告沒收，並無如同條例第18條第1項
    所定（不問屬於犯人所有與否，沒收之）之明文，故應屬相
    對沒收主義之立法，其應沒收之物，應以屬被告所有者為限
    （最高法院93年度臺上字第462號判決參照），準此，上開
    SIM 卡既非屬被告乙○○所有之物，且非屬違禁物，核與沒
    收之要件不符，自不得宣告沒收。另自被告乙○○處扣案之
    海洛因殘渣袋3包、玻璃吸管1支，被告乙○○辯稱係伊施用
    海洛因所用之物，則本院審酌該二物品確可能是施用海洛因
    所用之物，且被告乙○○亦確有施用海洛因之犯行（參上揭
    前案紀錄表），認被告乙○○所辯應堪採信；又扣案之塑膠
    空袋6個，被告乙○○辯稱係供其裝置首飾之用，而依本院
    可認定之事實，並無證據證明被告乙○○有購買毒品後以塑
    膠空袋分裝出售之情，是既無證據證明上開海洛因殘渣袋3
    包、塑膠空袋6個、玻璃吸管1支係供被告乙○○等人販毒所
    用或販毒所得之物，本院自無從併予宣告沒收。
肆、不另為無罪之諭知部分：
一、公訴意旨另以：(一)被告乙○○與甲○○、丙○○自95年10月
    間某日至96年1月初某日，販賣海洛因予丁○○共約20、30
    次（前開犯罪事實二、(二)6.部分僅認定其中之13次，即有關
    逾第14次以上之犯罪）。(二)自95年9月間某日起至同年12月
    間某日止，由戊○○以撥打乙○○所使用之行動電話，與乙○○聯絡購買海洛因事宜後，再由被告乙○○與丁○○交付
    海洛因予戊○○20次（前開犯罪事實一、(一)2.部分及事實二
    、3.部分，共認定11次，即有關逾第12次以上之犯罪）。因
    認被告乙○○此部分所為，亦涉犯毒品危害防制條例第4條
    第第1項之販賣第1級毒品罪嫌云云。經查：
  (一)按犯罪事實應依證據認定之，無證據不得認定犯罪事實，刑
    事訴訟法第154條第2項定有明文。又認定犯罪事實，所憑之
    證據，雖不以直接證據為限，間接證據亦包括在內，然無論
    直接或間接證據，其為訴訟上之證明，須於通常一般之人均
    不致於有所懷疑，而得確信其為真實之程度者，始得據之為
    有罪之認定，倘其證明尚未達到此一程度，而有合理性懷疑
    之存在時，即無從為有罪之認定，根據「罪證有疑，利於被
    告」之證據法則，即不得遽為不利於被告之認定（最高法院
    76年臺上字第4986號判例意旨參照）。
  (二)公訴人認為被告乙○○涉有前開之犯行，係以：1.證人丁○○於偵查中之證述；2.證人戊○○於警、偵訊中之證述為其
    主要論據。經查：
  1.證人丁○○於原審法院審理中證稱：其買500元海洛因大概
    10次，買1,000元的有印象的是3次等語（見原審卷二第189
    頁），則其在偵查中及原審中所為之證述即有不符之處，本
    院依「罪疑惟輕」之原則，就證人丁○○歷次證詞，採認其
    中次數最少、金額最低者，以此最有利之原則認定被告乙○○販賣第一級毒品海洛因予丁○○之時間、次數及其犯罪所
    得。其餘逾第14次部分，則認定犯罪事實尚有疑義，自不得
    採為不利被告乙○○之認定。
  2.至證人戊○○於警、偵訊中之證述，固均證實其向被告乙○○前後購買海洛因共20次，但其就實際當場與其交易之人，
    僅能說明丙○○載被告乙○○交易2次，丁○○載被告乙○○交易5次，丁○○受被告乙○○之指示單獨前來交易1次，
    總共8次（不含與楊宗謀共犯之3次【及犯罪事實欄二、(一)、
    1.部分】，其餘之交易情形及參與販賣之人為何人，均無法
    一一證述，本院依「罪疑惟輕」之原則，就證人戊○○證詞
    中較為明確之部分，認定被告乙○○涉有該部分（共11次）
    之犯行外，其餘逾第12次部分，則認定犯罪事實尚未明確，
    自不得採為不利被告乙○○之認定。
三、綜上，公訴人所舉證據既不能使本院形成被告乙○○於此部
    分確有販賣海洛因之有罪確信。此外，本院復查無其他積極
    證據，足資認定被告乙○○有為上揭販賣海洛因之行為，既
    不能證明被告乙○○之犯罪，原應就此部分為無罪之諭知，
    然因公訴人認被告乙○○此部分之犯行與其他經起訴並經本
    院論罪科刑販賣第一級毒品海洛因部分間，有接續犯之實質
    上一罪關係，應僅論以一罪，爰就此部分不另為無罪判決之
    諭知，附此敘明。。
據上論結，應依刑事訴訟法第369條第1項前段、第364條、第299
條第1項前段，毒品危害防制條例第4條第1項、第2項、第19條第
1項，刑法第11條、第2條第1項前段、第28條、第47條第1項、第
59條、第51條第5款，判決如主文。
本案經檢察官己○○到庭執行職務。
中    華    民    國    97    年    9     月    24    日
            刑事第十一庭  審判長法  官  陳  朱  貴
                                法  官  胡  文  傑
                                法  官  何  志  通
上列正本證明與原本無異。
如不服本判決應於收受送達後十日內向本院提出上訴書狀，其未
敘述上訴之理由者並得於提起上訴後十日內向本院補提理由書（
均須按他造當事人之人數附繕本）。
                                書記官  高  麗  淇
中    華    民    國    97    年    9     月    24    日
 附 表 一
┌─────────────────────────────────────┐
│行 為 人：乙○○、楊宗謀（1次1罪，共3罪）                                 │
├─────────────────────────────────────┤
│交易對象：袁思榕                                                          │
├────────────────────────┬────────────┤
│ 交易之時間及地點                               │販賣次數、種類及所得金額│
├────────────────────────┼────────────┤
│ 於95年8月間之某日起至同年9月間某日，在彰化縣溪 │共計交易3次，各次交易之 │
│ 湖鎮○○路○路旁或果菜市場。                   │價量如下：              │
│                                                │海洛因5000 元－－2次    │
│                                                │海洛因1000 元－－1次    │
└────────────────────────┴────────────┘
 附 表 二
┌─────────────────────────────────────┐
│行 為 人：乙○○、楊宗謀（1次1罪，共3罪）                                 │
├─────────────────────────────────────┤
│交易對象：戊○○                                                          │
├────────────────────────┬────────────┤
│ 交易之時間及地點                               │販賣次數、種類及所得金額│
├────────────────────────┼────────────┤
│自95年9月初某日起至同年12月間某日，在彰化縣溪湖 │共計交易3次，各次交易之 │
│鎮某地或「育大汽車教練場」或「大興隆超市」。    │價量如下：              │
│                                                │海洛因1000 元－－2次    │
│                                                │海洛因2000 元－－1次    │
└────────────────────────┴────────────┘
 附 表 三
┌─────────────────────────────────────┐
│行 為 人：乙○○、甲○○、丁○○（1次1罪，共20罪）                        │
├─────────────────────────────────────┤
│交易對象：丙○○                                                          │
├────────────────────────┬────────────┤
│交易之時間及地點                                │販賣次數、種類及所得金額│
├────────────────────────┼────────────┤
│自95年9月初某日起至同年12月底間某日，在彰化縣永 │共計交易20次，各次交易之│
│靖鄉遠東汽車旅館、彰化縣埔心鄉金陵汽車旅館、彰化│價量如下：              │
│縣員林鎮大同國中或員林鎮萬年巷附近等地。        │海洛因1000 元－－1次    │
│                                                │海洛因 500 元－－19次   │
└────────────────────────┴────────────┘
 附 表 四
┌─────────────────────────────────────┐
│行 為 人：乙○○、丁○○（1次1罪，共2罪）                                 │
├─────────────────────────────────────┤
│交易對象：蔡秉宏                                                          │
├────────────────────────┬────────────┤
│交易之時間及地點                                │販賣次數、種類及所得金額│
├────────────────────────┼────────────┤
│自95年9月間，在彰化縣員林鎮（起訴書誤載為埔心鄉 │共計交易2次，各次交易之 │
│）大潤發大賣場附近。                            │價量如下：              │
│                                                │海洛因1000 元－－1次    │
│                                                │海洛因2000 元－－1次    │
└────────────────────────┴────────────┘
 附 表 四之一
┌─────────────────────────────────────┐
│行 為 人：乙○○（1次1罪，共1罪）                                         │
├─────────────────────────────────────┤
│交易對象：蔡秉宏                                                          │
├────────────────────────┬────────────┤
│交易之時間及地點                                │販賣次數、種類及所得金額│
├────────────────────────┼────────────┤
│自95年9月間，在彰化縣員林鎮（起訴書誤載為埔心鄉 │共計交易1次，其交易之價 │
│）大潤發大賣場附近。                            │量為：由蔡秉宏以交付0960│
│                                                │-558052號SIM卡予乙○○使│
│                                                │用之方式，換購數量不詳之│
│                                                │海洛因（乙○○僅取得該  │
│                                                │SIM卡之使用權）。       │
└────────────────────────┴────────────┘
 附 表 五
┌─────────────────────────────────────┐
│行 為 人：乙○○、丁○○（1次1罪，共6罪）                                 │
├─────────────────────────────────────┤
│交易對象：戊○○                                                          │
├────────────────────────┬────────────┤
│交易之時間及地點                                │販賣次數、種類及所得金額│
├────────────────────────┼────────────┤
│自95年9 月間某日起至同年12月間某日止，在彰化縣溪│共計交易6次，各次交易之 │
│湖鎮育大汽車教練場、乙○○位於溪湖鎮大菜市場之住│價量如下：              │
│處附近、彰化縣埔心鄉吳鳳國小旁、彰化縣永靖鄉遠東│海洛因1000 元－－6次    │
│汽車旅館、彰化縣埔心鄉金陵汽車旅館等地          │                        │
└────────────────────────┴────────────┘
 附 表 五之一
┌─────────────────────────────────────┐
│行 為 人：乙○○、丙○○（1次1罪，共2罪）                                 │
├─────────────────────────────────────┤
│交易對象：戊○○                                                          │
├────────────────────────┬────────────┤
│交易之時間及地點                                │販賣次數、種類及所得金額│
├────────────────────────┼────────────┤
│自95年9月間某日起至同年12月間某日止，在如附表五 │共計交易2次，各次交易之 │
│所示之彰化縣溪湖鎮或埔心鄉某2處                 │價量如下：              │
│                                                │海洛因1000 元－－2次    │
└────────────────────────┴────────────┘
 附 表 六
┌─────────────────────────────────────┐
│行 為 人：乙○○、丁○○（1次1罪，共3罪）                                 │
├─────────────────────────────────────┤
│交易對象：羅乙賢                                                          │
├────────────────────────┬────────────┤
│交易之時間及地點                                │販賣次數、種類及所得金額│
├────────────────────────┼────────────┤
│自95年9月中旬某日起至95年12月間某日止，在彰化縣 │共計交易3次，各次交易之 │
│員林鎮（起訴書誤載為埔心鄉）大潤發大賣場、員林鎮│價量如下：              │
│愛買大賣場、員林鎮游泳池附近等地。              │甲基安非他命500元－－3次│
└────────────────────────┴────────────┘
 附 表 六之一
┌─────────────────────────────────────┐
│行 為 人：乙○○、甲○○（1次1罪，共3罪）                                 │
├─────────────────────────────────────┤
│交易對象：羅乙賢                                                          │
├────────────────────────┬────────────┤
│交易之時間及地點                                │販賣次數、種類及所得金額│
├────────────────────────┼────────────┤
│自95年9月中旬某日起至95年12月間某日止，在彰化縣 │共計交易3次，各次交易之 │
│員林鎮（起訴書誤載為埔心鄉）大潤發大賣場、員林鎮│價量如下：              │
│愛買大賣場、員林鎮游泳池附近等地。              │甲基安非他命500元－－3次│
└────────────────────────┴────────────┘
 附 表 六之二
┌─────────────────────────────────────┐
│行 為 人：乙○○、丙○○（1次1罪，共1罪）                                 │
├─────────────────────────────────────┤
│交易對象：羅乙賢                                                          │
├────────────────────────┬────────────┤
│交易之時間及地點                                │販賣次數、種類及所得金額│
├────────────────────────┼────────────┤
│自95年9月中旬某日起至95年12月間之某日，在如附表 │共計交易1次，交易之價量 │
│六所示之某處。                                  │如下：                  │
│                                                │甲基安非他命500元－－1次│
└────────────────────────┴────────────┘
 附 表 六之三
┌─────────────────────────────────────┐
│行 為 人：乙○○、甲○○（1次1罪，共1罪）                                 │
├─────────────────────────────────────┤
│交易對象：羅乙賢                                                          │
├────────────────────────┬────────────┤
│交易之時間及地點                                │販賣次數、種類及所得金額│
├────────────────────────┼────────────┤
│於95年10月間之某日，在彰化縣員林鎮愛買大賣場附近│共計交易1次，交易之價量 │
│。                                              │如下：                  │
│                                                │甲基安非他命500 元－－1次     │
└────────────────────────┴────────────┘
 附 表 六之四
┌─────────────────────────────────────┐
│行 為 人：乙○○、甲○○、丙○○（1次1罪，共1罪）                         │
├─────────────────────────────────────┤
│交易對象：羅乙賢                                                          │
├────────────────────────┬────────────┤
│交易之時間及地點                                │販賣次數、種類及所得金額│
├────────────────────────┼────────────┤
│於95年10月底之某日，在彰化縣員林鎮員林鎮游泳池附│共計交易1次，交易之價量 │
│近。                                            │如下：                  │
│                                                │甲基安非他命500元－－1次│
└────────────────────────┴────────────┘
 附 表 六之五
┌─────────────────────────────────────┐
│行 為 人：乙○○、甲○○（1次1罪，共1罪）                                 │
├─────────────────────────────────────┤
│交易對象：羅乙賢                                                          │
├────────────────────────┬────────────┤
│交易之時間及地點                                │販賣次數、種類及所得金額│
├────────────────────────┼────────────┤
│於95年11月初之某日，在彰化縣員林鎮愛買大賣場附近│共計交易1次，交易之價量 │
│。                                              │如下：                  │
│                                                │甲基安非他命1000元－－1 │
│                                                │次                      │
└────────────────────────┴────────────┘
 附 表 六之六
┌─────────────────────────────────────┐
│行 為 人：乙○○、丁○○（1次1罪，共2罪）                                 │
├─────────────────────────────────────┤
│交易對象：羅乙賢                                                          │
├────────────────────────┬────────────┤
│交易之時間及地點                                │販賣次數、種類及所得金額│
├────────────────────────┼────────────┤
│於95年11月間之某2日，在彰化縣員林鎮大潤發大賣場 │共計交易2次，交易之價量 │
│附近。                                          │如下：                  │
│                                                │甲基安非他命500元－－2次│
└────────────────────────┴────────────┘
 附 表 六之七
┌─────────────────────────────────────┐
│行 為 人：乙○○、丙○○（1次1罪，共1罪）                                 │
├─────────────────────────────────────┤
│交易對象：羅乙賢、羅一朗                                                  │
├────────────────────────┬────────────┤
│交易之時間及地點                                │販賣次數、種類及所得金額│
├────────────────────────┼────────────┤
│於95年12月30日下午3、4時許，在彰化縣員林鎮羅一朗│共計交易1次，交易之價量 │
│之修車廠。                                      │如下：                  │
│                                                │甲基安非他命3000元－－1 │
│                                                │次                      │
└────────────────────────┴────────────┘
 附 表 七
┌─────────────────────────────────────┐
│行 為 人：乙○○（1次1罪，海洛因5次共5罪）                                │
├─────────────────────────────────────┤
│交易對象：甲○○                                                          │
├────────────────────────┬────────────┤
│交易之時間及地點                                │販賣次數、種類及所得金額│
├────────────────────────┼────────────┤
│自95年10月間某日起至同年12月間某日止，在彰化縣埔│共計交易5次：交易之價量 │
│心鄉金陵汽車旅館等地。                          │如下：                  │
│                                                │海洛因1000元－－5次。   │
└────────────────────────┴────────────┘
 附 表 七之一
┌─────────────────────────────────────┐
│行 為 人：乙○○（1次1罪，甲基安非他命2次共2罪）                          │
├─────────────────────────────────────┤
│交易對象：甲○○                                                          │
├────────────────────────┬────────────┤
│交易之時間及地點                                │販賣次數、種類及所得金額│
├────────────────────────┼────────────┤
│自95年10月間某日起至同年12月間某日止，在彰化縣埔│共計交易2次，交易之價量 │
│心鄉金陵汽車旅館等地。                          │如下：                  │
│                                                │甲基安非他命1000元－－2 │
│                                                │次。                    │
└────────────────────────┴────────────┘
 附 表 八
┌─────────────────────────────────────┐
│行 為 人：乙○○（1次1罪，共13罪）                                        │
├─────────────────────────────────────┤
│交易對象：丁○○                                                          │
├────────────────────────┬────────────┤
│交易之時間及地點                                │販賣次數、種類及所得金額│
├────────────────────────┼────────────┤
│自95年10月間某日起至96年1月初之某日止，在彰化縣 │共計交易13次，交易之價量│
│永靖鄉遠東汽車旅館、彰化縣埔心鄉金陵汽車旅館、彰│如下：                  │
│化縣花壇鄉夏威夷汽車旅館等地。                  │海洛因500元－－10次     │
│                                                │海洛因1000元－－3次     │
└────────────────────────┴────────────┘
 附 表 九
┌─────────────────────────────────────┐
│行 為 人：乙○○、丙○○（1次1罪，海洛因3次共3罪）                        │
├─────────────────────────────────────┤
│交易對象：黃世賢                                                          │
├────────────────────────┬────────────┤
│交易之時間及地點                                │販賣次數、種類及所得金額│
├────────────────────────┼────────────┤
│自95年10月間某日起至同年12月間之某日止，在彰化縣│共計交易海洛因3次，交易 │
│埔心鄉金陵汽車旅館。                            │之價量如下：            │
│                                                │  海洛因1000元－1次。 │
│                                                │  海洛因1000元－交易完│
│                                                │    成，但尚未得款。    │
│                                                │  海洛因2000元－1次。 │
│                                                │                        │
└────────────────────────┴────────────┘
 附 表 九之一
┌─────────────────────────────────────┐
│行為人：乙○○、丙○○（1次1罪，甲基安非他命2次共2罪）                    │
├─────────────────────────────────────┤
│交易對象：黃世賢                                                          │
├────────────────────────┬────────────┤
│交易之時間及地點                                │販賣次數、種類及所得金額│
├────────────────────────┼────────────┤
│自95年10月間某日起至同年12月間之某日止，在彰化縣│共計交易甲基安非他命2次 │
│埔心鄉金陵汽車旅館。                            │，交易之價量如下：      │
│                                                │  甲基安非他命1000元－│
│                                                │    1次。               │
│                                                │  甲基安非他命2000元－│
│                                                │    1次。               │
└────────────────────────┴────────────┘
 附 表 十
┌─────────────────────────────────────┐
│行 為 人：乙○○、甲○○（1次1罪，共1罪）                                 │
├─────────────────────────────────────┤
│交易對象：羅一朗                                                          │
├────────────────────────┬────────────┤
│交易之時間及地點                                │販賣次數、種類及所得金額│
├────────────────────────┼────────────┤
│95年10月底某日起至同年12月間之某日，在羅一朗位於│共計交易1次，交易之價量 │
│彰化縣員林鎮萬年巷之住處或彰化縣永靖鄉遠東汽車旅│如下：                  │
│館或彰化縣花壇鄉夏威夷汽車旅館中之某1處         │甲基安非他命1000元－－1 │
│                                                │次                      │
└────────────────────────┴────────────┘
 附 表 十 之一
┌─────────────────────────────────────┐
│行 為 人：乙○○、丁○○（1次1罪，共2罪）                                 │
├─────────────────────────────────────┤
│交易對象：羅一朗                                                          │
├────────────────────────┬────────────┤
│交易之時間及地點                                │販賣次數、種類及所得金額│
├────────────────────────┼────────────┤
│95年10月底某日起至同年12月間之某日，在羅一朗位於│共計交易2次，交易之價量 │
│彰化縣員林鎮萬年巷之住處或彰化縣永靖鄉遠東汽車旅│如下：                  │
│館或彰化縣花壇鄉夏威夷汽車旅館中之某2處         │甲基安非他命1000元－－2 │
│                                                │次                      │
└────────────────────────┴────────────┘
 附 表 十一
┌──┬─────────────────────┬────────────────┐
│編號│物品名稱及數量                            │從    刑    之    諭    知      │
├──┼─────────────────────┼────────────────┤
│1   │扣案之行動電話機具貳臺（均不含SIM卡）     │沒收之                          │
└──┴─────────────────────┴────────────────┘


司法院資訊處製作；財團法人民間司法改革基金會備份。
